臺灣桃園地方法院刑事判決
109年度訴字第731號
公  訴  人  臺灣桃園地方檢察署檢察官
被      告  黃奎欽  


選任辯護人  白丞堯律師
被      告  謝幸容  


選任辯護人  劉家豪律師
上列被告因違反稅捐稽徵法等案件，經檢察官提起公訴（108年
度偵字第19039號），本院判決如下：
    主  文
一、黃奎欽犯附表三所示之罪，各處如附表三所示之刑。應執行
    有期徒刑參年，如易科罰金，以新臺幣壹仟元折算壹日。
二、謝幸容犯附表三所示之罪，各處如附表三所示之刑。應執行
    有期徒刑參年，如易科罰金，以新臺幣壹仟元折算壹日。
三、未扣案如附表一「偽造之個案委任書」欄★所示之印文及署
    押；如附表二「偽造之署押及印文」欄所示之印文及署押；
    偽刻之「鍾嘉男」印章壹顆，均沒收。
    事  實
  黃奎欽前為址設臺北市○○區○○路00巷00號「捷倪進出口有限公
  司」（下稱捷倪公司，英文名：JM SPORT）之負責人，亦為址
  設新北市○○區○○○路000號2樓「杰霓國際有限公司」（下稱杰
  霓公司，英文名：JENNY MOTORS）之實際負責人，謝幸容則先
  後任職於杰霓公司及捷倪公司，負責處理與報關行聯繫報關及
  支付外國公司貨款事宜。詎黃奎欽及謝幸容竟為下列犯行：
黃奎欽與謝幸容於民國102年10月至103年10月間，基於冒用身
  分而使用他人遺失之國民身分證及行使偽造私文書之犯意聯絡
  ，由黃奎欽先委託不知情成年刻印業者偽造「鍾嘉男」印章1
  顆，持以偽造完成「鍾嘉男」為委任人之個案委託書後，連同
  其以不詳方式取得之鍾嘉男遺失之國民身分證正反面影本，交
  由謝幸容交付不知情之報關行洪美有限公司（下稱洪美公司）
  ，做為杰霓公司或捷倪公司訂購如附表一編號1、2、3、10、1
  1、14、15、17、18、19、20、21、22、28、29、30所示共16
  筆國外貨物進口報關所用，洪美公司即於上開編號所示之進口
  日期，以上開身分證正反面影本及偽造之個案委任書向臺北關
  申報進口貨物行使並完成進口，足生鍾嘉男恐遭臺北關課稅及
  臺北關無法正確審核貨物進口者之損害。
黃奎欽與謝幸容於民國102年11月間，基於冒用身分而使用他人
  遺失之國民身分證之犯意聯絡，由謝幸容將黃奎欽所交付之鍾
  嘉男國民身分證正反面影本，交由不知情之洪美公司，做為杰
  霓公司訂購如附表一編號6所示之國外貨物進口報關所用，洪
  美公司即於102年11月3日以內含上開身分證正反面影本之文件
  向臺北關申報進口貨物並成功進口，足生鍾嘉男恐遭臺北關課
  稅及臺北關無法證確審核貨物進口者之損害。
黃奎欽與謝幸容於102年10月至104年3月間，明知杰霓公司或捷
  倪公司向HAMANM MOTORSPORT GMBH（下稱HAMANM）、HRE PERF
  ORLA-NCE WHEEL（下稱HRE）、Kure-International INC .（
  下稱Kure）、TIRE RACK （下稱TIRE）等外國公司進口貨物時
  ，應依實際價格及實際貨主報關，詎渠為節省杰霓公司或捷倪
  公司之稅費支出及費用，竟共同基於冒用身分使用他人遺失之
  國民身分證、行使偽造私文書、逃漏貨物稅暨營業稅及詐得降
  低關稅、貿易推廣服務費的利益之犯意聯絡，由黃奎欽持偽刻
  之「鍾嘉男」印章1顆，偽造完成「鍾嘉男」為委任人之個案
  委任書，另偽造如附表一編號4、5-1至5-2、7-1至7-3、8-1至
  8-6、9-1至9-2、12、13-1至13-2、16-2至16-5、23、24-1至2
  4-4、25-1至25-6、26-1至26-2、26-5、27-1至27-3、31-1所
  示貨物之商業發票後，連同鍾嘉男遺失之國民身分證正反面影
  本，交由謝幸容交付不知情之洪美公司，洪美公司即於上開編
  號所示進口日期以上開文件向臺北關申報進口行使，致臺北關
  就上開各筆貨物依偽造之商業發票所載單價計算貨物完稅價格
  通關放行，杰霓公司因上開不正方法而逃漏貨物稅計新臺幣（
  下同）20,774元、營業稅138,158元及減省支出關稅346,900元
  、推廣貿易服務費1,219元（如附表一編號4、5、7、8、9、13
  、16、23、24、27、31「應追徵稅費」欄所示）；捷倪公司因
  上開不正方法而逃漏營業稅30,316元及減省支出關稅78,845元
  、推廣貿易服務費218元（如附表一編號12、25、26「應追徵
  稅費」欄所示），並足生鍾嘉男恐遭課稅、臺北關無法核算正
  確稅額費用課徵暨辨識課稅對象、HAMANM等公司之損害。
黃奎欽與謝幸容於102年10月3日至104年3月9日間為支付如附表
  一所示進口貨物貨款，竟共同基於冒用身分使用他人遺失之國
  民身分證、行使偽造私文書之犯意聯絡，由黃奎欽將偽刻之「
  鍾嘉男」印章及鍾嘉男遺失之國民身分證正反面影本，交由謝
  幸容並指示謝幸容辦理匯款，謝幸容即以蓋用偽造印章、偽簽
  「鍾嘉男」署名之方式，偽造完成匯出匯款申請表及委託書，
  連同鍾嘉男國民身分證正反面影本，分別於附表二編號1至編
  號70所示時間持以向合作金庫商業銀行新樹分行（下稱合庫銀
  行）行使，並成功辦理匯出匯款事宜（冒用身分使用他人遺失
  之國民身分證部分，僅有附表二編號23、24、44、49、50、51
  、53、54、55、56、59、63、66、67、69、70所示之匯款），
  足生鍾嘉男形式有匯出大量匯款及合庫銀行管理匯出匯款人正
  確性之損害。
    理  由
一、本判決援引之供述及非供述證據均係依法取得，並經本院於
    審理期日踐行合法之調查，檢察官、被告黃奎欽、被告謝幸
    容及渠等之辯護人迄本院言詞辯論終結前，皆未爭執證據能
    力，自可採為判決之基礎。
二、被告之答辯
  ㈠黃奎欽部分：
    黃奎欽固坦承其有指示謝幸容以鍾嘉男名義辦理如附表一所
    示貨物之進口報關及至銀行匯出匯款事宜，惟矢口否認有何
    行使偽造私文書、冒用身分使用他人遺失身分證、以不正方
    式逃漏稅捐及詐欺得利之犯行【黃奎欽於審理中雖表明坦承
    犯行（見訴卷二第233頁、訴卷四第113頁），惟黃奎欽於偵
    查、準備程序及審理時迭供稱其係受黃仁厚指示方進口貨物
    及使用鍾嘉男名義，其不未曾偽造商業發票等情（見他5959
    卷二第20-21反面、65-66頁、偵19039卷第77頁、訴卷二第9
    4、184、188-191、192-193頁、訴卷四第114-116頁），是
    不能認黃奎欽已坦承犯行】，並辯稱：我非杰霓公司負責人
    只是小職員，會進口如附表一所示貨物是受欠我錢的朋友黃
    仁厚所託，黃仁厚表示鍾嘉男是他的合作夥伴並提供鍾嘉男
    之身分證影本給我，要求我以鍾嘉男名義進貨，報關用的商
    業發票都是廠商給我拿去申報的，支付貨款的錢也是黃仁厚
    每次派人拿給我的云云。
  ㈡謝幸容部分：
    謝幸容固坦承其曾在杰霓公司擔任助理，惟矢口否認有何行
    使偽造私文書、冒用身分使用他人遺失身分證、以不正方式
    逃漏稅捐及詐欺得利之犯行，並辯稱：若附表一所示貨物進
    口的人是杰霓公司，無論報關或跑銀行相關事宜，都是我在
    當杰霓公司助理時，主管黃奎欽指示我去做的，我沒有得利
    ，後來我在捷倪公司只擔任掛名股東，沒有做任何事情，跑
    銀行是黃奎欽自己跑的云云。
三、認定犯罪事實所憑證據及理由 
  ㈠事實欄、、部分
　⒈黃奎欽確有指示謝幸容以鍾嘉男名義進口如附表一所示之貨
    物
　  查黃奎欽於審理中供承：我有私下拜託謝幸容幫我進口貨物
    等語（見訴卷二第194頁）、謝幸容於審理中供承：報關及
    跑銀行的事情都是黃奎欽叫我做的等語（見訴卷二第233頁
    ）、洪美公司負責人洪銘算於臺北關調查時證稱：我們公司
    一開始接受杰霓公司謝幸容委託，後來接受改名為捷倪公司
    之委託，每次報關的委託書、提單、發票都是謝幸容所提供
    ，鍾嘉男之身分也是謝幸容提供，謝幸容還有使用其他2個
    、3個人的身分，謝幸容聯絡電話為0000-000000、00-00000
    000，貨物運送至新莊、板橋、內湖等客戶指定地點等語（
    見他5959卷二第22正反），參以附表一所示之進口貨物於報
    關時，確實分別含有附表一「報關資料」欄所示之文件，故
    黃奎欽有指示謝幸容以鍾嘉男名義進口如附表一所示之貨物
    乙情，堪以認定。　　
　⒉黃奎欽及謝幸容確有行使偽造之「鍾嘉男」名義個案委託書
    、冒用鍾嘉男身分而使用「鍾嘉男」遺失之身分證及行使偽
    造之商業發票
　⑴查鍾嘉男於北區國稅局新竹分局之約談中證稱：我沒有汽車
    跟駕照，不會改裝車子，只曾經改裝過摩托車，另我的國民
    身分證於103年5月遺失，103年5月6日才向戶政申請補發，
    我確定我於103年間沒有以個人名義進口任何貨物，我工作
    是加油站兼職工讀生及在家帶小孩等語（見他5959卷二第17
    正反）、黃奎欽於審理中供承：我不認識鍾嘉男，杰霓公司
    的人有我、我爸黃尊啟、我哥黃奎章、老會計、謝幸容等語
    （見訴卷二第94、186頁）、謝幸容於偵查中供承：我不認
    識鍾嘉男等語（見他5959卷一第21反），另捷倪公司設立登
    記表上所登載之股東為黃奎欽、謝幸容、高一超、陳宇婷（
    見訴卷二第52頁），復觀如附表一所示每筆進口貨物之個案
    委任書均以「鍾嘉男」為委任人並蓋用「鍾嘉男」之印文及
    附有「鍾嘉男」之國民身分證正反面影本（除附表一編號6
    無「鍾嘉男」之個案委任書，均見附表一「報關資料」欄所
    示頁數）。可知，鍾嘉男不屬於杰霓公司或捷倪公司的成員
    或股東為黃奎欽與謝幸容所明知，且鍾嘉男於103年5月前遺
    失國民身分證，亦未曾以個人名義進口任何貨物，足見黃奎
    欽及謝幸容實未取得鍾嘉男之同意或授權，則黃奎欽為進口
    想要的貨物，提供給謝幸容之「鍾嘉男」名義之個案委任書
    應係黃奎欽所偽造，且個案委任書上「鍾嘉男」之印文蓋用
    位置均不同，客觀上自存有黃奎欽委託他人所偽刻之「鍾嘉
    男」印章1顆，另「鍾嘉男」之國民身分證應係遭撿拾之物
    輾轉為黃奎欽取得後使用等情，均堪認定。故黃奎欽與謝幸
    容主觀上明知渠等未得鍾嘉男授權或同意而使用鍾嘉男之身
    分，客觀上卻於附表一編號1至編號5、編號7至編號31等30
    筆貨物進口時，行使偽造「鍾嘉男」名義之個案委任書及鍾
    嘉男遺失之身分證正反面影本；於附表一編號6之貨物進口
    時，使用鍾嘉男遺失之身分證正反面影本，自堪認黃奎欽及
    謝幸容有行使偽造私文書及冒用身分而使用他人遺失之身分
    證的行為。
　⑵次查，黃奎欽於審理中供承：發票都是廠商拿給我後，我拿
    去申報的等語（見訴卷二第94頁）及洪銘算前開三、㈠⒈之證
    述，可知附表一所示貨物進口時之商業發票，均由黃奎欽交
    予謝幸容再交付洪美公司報關。再查，附表一編號4、5-1至
    5-2、7-1至7-3、8-1至8-6、9-1至9-2、12、13-1至13-2、1
    6-2至16-5、23、24-1至24-4、25-1至25-6、26-1至26-2、2
    6-5、27-1至27-4、31-1所示貨物進口時，謝幸容提供予洪
    美公司之商業發票如附表一上開編號之「報關資料」欄所示
    ，然經關務署囑託駐各國之外交機構查證後，謝幸容提供之
    上開編號進口貨物商業發票上所載之購買名義人、商品金額
    均係錯誤，商品金額更低於實際貨物出售價格或當時市場之
    價格，有附表一編號4、5-1至5-2、7-1至7-3、8-1至8-6、9
    -1至9-2、12、13-1至13-2、16-2至16-5、23、24-1至24-4
    、25-1至25-6、26-1至26-2、26-5、27-1至27-4、31-1「偽
    造之商業發票」欄☆號下所列證據可資佐證，故黃奎欽交予
    謝幸容轉交洪美公司報關所用之上開編號商業發票確屬偽造
    無疑。而黃奎欽既然為提供該等發票之人，復無證據足資認
    定係其他人所偽造，自應認係黃奎欽所偽造始符經驗及論理
    法則，故黃奎欽確有行使偽造之商業發票行為，堪以認定。
　⑶又查，黃奎欽與謝幸容就附表一進口貨物交予洪美公司之報
    關用商業發票總金額（部分商業發票為真，部分為偽造）即
    附表一「報關發票總金額」欄顯示：報關發票總金額之USD
    加總為56,725.69元、JPY加總為440,675元、EUR加總為4,98
    8.32、GBP為435.5元。另查，謝幸容於審理中自承附表二所
    示之匯款均係由黃奎欽指示其去支付附表一所示進口貨物的
    錢等語（見訴卷二第45頁），惟黃奎欽指示謝幸容以鍾嘉男
    名義所匯出之匯款總額係如附表二所載，顯示：USD加總為2
    24,416.71元、EUR加總為47,623.34元、JPY加總為2,242,85
    5元、GBP加總為2,790元。可知，謝幸容交予洪美公司報關
    的商業發票金額，遠遠低於謝幸容陸續以「鍾嘉男」名義匯
    出款項之金額，謝幸容既係負責處理報關及支付貨款事宜，
    豈能就黃奎欽所提供其報關發票總金額與實際匯出之金額有
    巨大落差諉為不知，是謝幸容明知由黃奎欽提供之如附表一
    編號4、5-1至5-2、7-1至7-3、8-1至8-6、9-1至9-2、12、1
    3-1至13-2、16-2至16-5、23、24-1至24-4、25-1至25-6、2
    6-1至26-2、26-5、27-1至27-4、31-1所示之商業發票為不
    實發票，卻仍依黃奎欽指示將偽造之商業發票交付洪美公司
    ，並利用不知情之洪美公司向臺北關申報進口貨物而行使，
    自堪認謝幸容確與黃奎欽有共同行使偽造商業發票之行為。
　⒊黃奎欽於進口附表一所示貨物範圍內，確為杰霓公司之實際
    負責人，且黃奎欽亦為捷倪公司之負責人，黃奎欽並與謝幸
    容以行使偽造商業發票之方式，使杰霓公司及捷倪公司均成
    功逃漏貨物稅、營業稅及減免支出關稅、推廣貿易服務費　
　⑴查杰霓公司之變更登記表上雖載黃尊啟為負責人（見訴卷二
    第88頁），然證人黃尊啟於偵查中證稱：我沒有實際經營杰
    霓公司，是黃奎欽、黃奎章兄弟經營等語（見他卷一第21反
    -22頁），另證人黃奎章亦於偵查中證稱：我之前與我弟一
    起營運杰霓公司，但我們的客人是獨立的，業務不牴觸，我
    在杰霓公司102年底要結束之前，得到妄想型思覺失調症領
    有身心障礙證明等語（見偵19039卷第104-105頁）。可知，
    黃奎欽與黃奎章均有實際經營杰霓公司且相互業務不牴觸，
    則黃奎欽就自己以杰霓公司名義進口之貨物範圍內，自屬實
    際負責人。次查，捷倪公司103年4月22日之有限公司設立登
    記表（見訴卷二第51頁）上載黃奎欽為董事即負責人，參以
    黃奎欽於審理時自承：捷倪公司是後來我創業開的等語（見
    訴卷二第186-187頁），可知，捷倪公司之負責人確為黃奎
    欽。又謝幸容於審理中供承：杰霓公司是黃奎章與黃奎欽一
    起合夥，後來黃奎欽說他要獨立出來等語（見訴卷二第45頁
    ），參以捷倪公司上開設立登記表，載明謝幸容為股東，是
    謝幸容就黃奎欽係捷倪公司之負責人及杰霓公司之實際負責
    人亦知之甚詳。
　⑵再查，如附表一所示之進口貨物，有附表四「證據資料」、
    「認定依據」欄所示之證據及理由，足資認定附表一編號1
    至編號11、編號13至21、編號23至編號24、編號27至編號28
    、編號30至編號31之進口貨物，實際貨主為杰霓公司；編號
    12、22、編號25至編號26、編號29之進口貨物，實際貨主為
    捷倪公司，而前已述及，附表一所示貨物均為黃奎欽指示謝
    幸容辦理報關及支付貨款，謝幸容則為實際辦理報關及匯出
    匯款之人，故黃奎欽與謝幸容對上開貨物之實際貨主自有所
    知悉。另黃奎欽與謝幸容於如附表一編號4、5-1至5-2、7-1
    至7-3、8-1至8-6、9-1至9-2、12、13-1至13-2、16-2至16-
    5、23、24-1至24-4、25-1至25-6、26-1至26-2、26-5、27-
    1至27-4、31-1所示之貨物進口時，透過洪美公司行使上開
    編號「偽造之商業發票」欄所示之偽造商業發票業如前述，
    經臺北關核算後，杰霓公司因上開行使偽造商業發票之不正
    方法逃漏貨物稅計20,774元、營業稅138,158元及減省支出
    關稅346,900元、推廣貿易服務費1,219元（詳如附表一編號
    4、5、7、8、9、13、16、23、24、27、31「應追徵稅費」
    欄所示），捷倪公司則因此逃漏營業稅30,316元及減省支出
    關稅78,845元、推廣貿易服務費218元（詳如附表一編號12
    、25、26「應追徵稅費」欄所示），有臺北關107年4月19日
    稽核報告為憑（見他5959卷二第1-13反頁），是黃奎欽與謝
    幸容行使偽造之商業發票，致臺北關陷入錯誤，而低估上開
    各筆進口貨物之貨物稅、營業稅、關稅及推廣貿易服務費，
    達到為杰霓公司或捷倪公司逃漏稅捐及減省支出之結果，自
    構成公司負責人及無身分之人與有身分之人共同以不正方法
    逃漏稅捐及詐欺得利之罪。　　
  ㈡事實欄部分　　　
　⒈黃奎欽有指示謝幸容以「鍾嘉男」名義至合庫銀行匯出匯款
    以支付附表一所示進口貨物之貨款
　  查謝幸容於偵查中供承：我會持鍾嘉男委託書、身分證去匯
    款是黃奎欽指示我的等語（見他5959卷一第21反），黃奎欽
    於審理中供承：從謝幸容中國信託銀行帳戶或合庫銀行帳戶
    領錢去支付貨款的事情，都是我叫謝幸容去處理的等語（見
    訴卷二第185頁），參以附表二所彙整之合庫銀行之匯出匯
    款申請表（見他5959卷一第47-116頁反面）顯示，謝幸容於
    如附表一編號1至編號31之期間，確有以「鍾嘉男」之代理
    人身分於附表二所載時間至合庫銀行匯出匯款，且匯款幣別
    包括USD、JYP、GBP、EUR，核與附表一所示進口貨物應付貨
    款幣別相同，堪認黃奎欽指示謝幸容至合庫銀行以「鍾嘉男
    」名義匯出匯款以支付附表一所示進口貨物之貨款之事實為
    真。
　⒉黃奎欽與謝幸容均未得鍾嘉男同意或授權，即向合庫銀行行
    使偽造之鍾嘉男委託書及匯出匯款申請書，並冒用身分而使
    用鍾嘉男之身分證
　  依前開三、㈠⒉⑴所述，可知黃奎欽與謝幸容均未經鍾嘉男同
    意或授權得用「鍾嘉男」名義匯款或以「鍾嘉男」名義填寫
    委託書，亦未經鍾嘉男同意使用鍾嘉男遺失之身分證正反面
    影本，仍於附表二所示各日期前，為便利匯款，由黃奎欽將
    偽刻之「鍾嘉男」印章及鍾嘉男之身分證正反面交予謝幸容
    ，再由謝幸容於附表二所示日期以蓋用「鍾嘉男」之印章及
    偽簽「鍾嘉男」署名之方式偽造完成匯出匯款申請表及委託
    書連同鍾嘉男之身分正反面影本，持向合庫銀行行使，有附
    表二「偽造之文書」欄所示文書可證，是黃奎欽與謝幸容自
    有行使偽造私文書及冒用他人身分而使用他人遺失身分證之
    行為（僅附表二編號23至編號24、編號44、編號49至編號51
    、編號53至編號56、編號59、編號63、編號66至編號67、編
    號69至編號70有冒用他人身分而使用他人遺失身分證）。另
    依一般匯款常情，均係由匯款者至銀行時，始會拿取匯款申
    請表填寫使用，則謝幸容既係實際前往提款及辦理匯出匯款
    之人，應係由黃奎欽將偽刻之「鍾嘉男」印章交由謝幸容帶
    至銀行於匯款前使用方符常情，爰依經驗及論理法則認定事
    實如上，附此敘明。
　㈢被告辯解不可採之理由
　⒈黃奎欽雖以前詞置辯。惟附表一所示貨物進口，無論報關資
    料（航空運單、個案委任書等）、匯出匯款資料（匯出匯款
    申請表及委託書），甚至通關後託運貨物之單據（見訴卷三
    全卷、他5959卷二第24-39頁），皆未顯示任何黃仁厚有參
    與進口之相關訊息。再偵查中檢察事務官請黃奎欽提出任何
    一位黃仁厚派遣拿錢給謝幸容或陪謝幸容去匯款之人的年籍
    資料，黃奎欽全然未能提出（見他5959卷一第65頁），參以
    黃仁厚入出境資料顯示（見訴卷二第161頁）黃仁厚於100年
    9月7日出境後未再入境，已難認黃奎欽辯稱是黃仁厚委託其
    以鍾嘉男名義進口貨物及委託其以鍾嘉男名義匯款之情為真
    。況黃奎欽於臺北關調查時供承：附表一貨物係加拿大友人
    DUKE委請我以鍾嘉男名義進口，貨款、稅金及報關費用由我
    墊付等語（見他卷二第42反頁），卻於偵查及審理中改稱係
    黃仁厚委請其進口、黃仁厚有拿錢給其或每次派人拿錢過來
    等語，足見黃奎欽所辯反覆不一，應係卸責之詞不能採信。
    另黃奎欽於附表一為杰霓公司進口之貨物範圍內係實際負責
    人，業如前述，故黃奎欽辯稱只是小職員云云，為不可採。
    另黃奎欽為73年5月生，於102年10月至104年3月間為滿29歲
    至未滿31歲間，顯非初出社會之人，又有能力指示謝幸容進
    口高達31筆之貨物，故黃奎欽辯稱：當時年紀太小，誤信朋
    友云云，亦無可採。
　⒉謝幸容雖以前揭前詞置辯。惟以鍾嘉男名義之匯出匯款申請
    表共70筆（見他5959卷二第47-117頁），以此對照謝幸容申
    設於中國信託銀行之帳戶存款交易明細（見他5959卷一第13
    2-148頁），可見以鍾嘉男名義之匯出匯款至少有高達60筆
    資金來自謝幸容之中國信託銀行帳戶內之金錢（詳見附表二
    ）。再觀諸謝幸容之中國信託帳戶存款交易明細，多有備註
    繳納報關費、托運費、公司費用、勞健保費、勞退費之紀錄
    ，足認謝幸容有將中國信託銀行帳戶供黃奎欽經營杰霓公司
    及捷倪公司所用。而謝幸容不僅提供中國信託行帳戶予杰霓
    公司及捷倪公司使用，更擔任與報關行聯絡人報關文件提供
    人、實際前往銀行匯出貨款之匯款人，並擔任捷倪公司成立
    時之股東（見訴卷二第52頁），足認謝幸容絕非僅係杰霓公
    司之助理或未在捷倪公司工作之人，而係實際參與經營杰霓
    公司與捷倪公司之人，故謝幸容辯稱都只是依黃奎欽之指示
    擔任助理跑銀行等事宜，什麼都不知道或不清楚云云，為不
    可採。
　㈣綜上所述，黃奎欽及謝幸容有事實欄、、、所載犯行之
    事證明確，且所辯均不足採，犯行均堪認定，自應依法論科
    。　　　　
四、論罪
  ㈠新舊法比較：刑法第339條第1項於103年6月18日修正公布，
    將得科或併科之罰金，由「3萬元（依刑法施行法第1條之1
    ，單位為新臺幣且提高30倍）」提高至「50萬元」，而同條
    第2項之刑係適用第1項之刑，故第2項亦同時修正；另稅捐
    稽徵法第41條第1項於110年12月17日修正公布，將刑之種類
    「拘役」、「罰金」、「得併科罰金」刪除，改為「應併科
    罰金」且將應併科之罰金提高至「1000萬元以下」。是經比
    較新舊法後，修正後刑法第339條第2項、稅捐稽徵法第41條
    第1項未較有利於黃奎欽與謝幸容，故本案應適用行為時法
    律即修正前刑法第339條第2項及修正前稅捐稽徵法第41條之
    規定。
  ㈡依稅捐稽徵法第2條規定，稅捐稽徵法所定之稅捐不包含關稅
    ，另推廣貿易服務費係依貿易法第21條所收取之服務費，亦
    非屬稅捐，是以不正方法減省支出關稅及推廣貿易服務費非
    屬逃漏稅捐。又關稅、推廣貿易費、營業稅、貨物稅依法係
    由海關代徵之，於海關就每筆報關之貨物，均會依貨物之價
    額計算稅款及費用。另刑法上之偽造私文書，係指無製作權
    之人冒用他人名義製作文書。　　
　㈢事實欄部分
　⒈核黃奎欽與謝幸容就事實欄所為，均係犯刑法第216條、第2
    10條之行使偽造私文書罪及戶籍法第75條第3項之冒用身分
    使用他人遺失國民身分證罪。又黃奎欽與謝幸容偽刻「鍾嘉
    男」之印章及偽造「鍾嘉男」之印文（附表一編號1、28、2
    9尚有偽造「鍾嘉男」署押），為渠等偽造個案委任書之部
    分行為，後渠等持偽造之個案委任書行使，則偽造私文書之
    低度行為復為行使私文書之高度行為所吸收，自均不另論罪
    。
　⒉黃奎欽與謝幸容於事實欄所載之16筆貨物進口時，提供偽造
    之個案委任書及鍾嘉男之身分證給洪美公司，由不知情之洪
    美公司向臺北關行使及冒用身分報關，自屬間接正犯。另黃
    奎欽與謝幸容於事實欄所載之行為，有犯意聯絡及行為分
    擔，應論以共同正犯。
　⒊黃奎欽與謝幸容於事實欄所載之16筆貨物進口時，每次均同
    時出具偽造之個案委任書及鍾嘉男身分證正反面影本，以遂
    行渠等完成貨物進口之目的而侵害數法益，自屬想像競合犯
    ，應從一重論以行使偽造私文書罪處斷。
　⒋黃奎欽與謝幸容於事實欄所載之16筆貨物進口報關時，都需
    逐次提供偽造之個案委任書及身分證正反面影本，且報關時
    間、報關單號、進口之貨物均有所不同，故就事實欄所載
    之16筆貨物行使偽造之個案委任書及冒用身分而使用鍾嘉男
    之身分證，時間及目的上並非不能區隔，應係基於各別犯意
    所為，自應分論併罰(16罪)。　
　㈣事實欄部分　
    核黃奎欽與謝幸容就事實欄所為，均係犯戶籍法第75條第3
    項之冒用身分使用他人遺失國民身分證罪。又黃奎欽與謝幸
    容於事實欄所載之貨物進口時，交付鍾嘉男之身分證給洪
    美公司，由不知情之洪美公司向臺北關冒用身分報關，自屬
    間接正犯。另黃奎欽與謝幸容於事實欄所載之行為，有犯
    意聯絡及行為分擔，應論以共同正犯。
　㈤事實欄部分　　
　⒈黃奎欽為杰霓公司之實際負責人及捷倪公司之負責人，業如
    前述，是核黃奎欽於事實欄所為，係犯刑法第216條、第21
    0條之行使偽造私文書罪、修正前刑法第339條第2項之詐欺
    得利罪（關稅、推廣貿易費部分）、修正前稅捐稽徵法第47
    條第1項第1款、第2項、第41條之以不正當方法逃漏稅捐罪
    （貨物稅及營業稅部分，依特別法優於普通法，應適用稅捐
    稽徵法）及戶籍法第75條第3項冒用身分而使用他人國民身
    分證罪。而謝幸容雖無杰霓公司實際負責人及捷倪公司負責
    人之身分，然與黃奎欽共犯修正前稅捐稽徵法第41條之罪，
    依刑法第31條第1項前段，仍應論以修正前稅捐稽徵法第41
    條之罪，是核謝幸容於事實欄所為，亦係犯刑法第216條、
    第210條之行使偽造私文書罪、修正前刑法第339條第2項之
    詐欺得利罪、修正前稅捐稽徵法第41條之以不正當方法逃漏
    稅捐罪及戶籍法第75條第3項冒用身分而使用他人國民身分
    證罪。
　⒉黃奎欽與謝幸容持印章偽造「鍾嘉男」之印文係渠等偽造個
    案委任書之部分行為，後渠等持偽造之個案委任書及商業發
    票行使，則偽造私文書之低度行為復為行使偽造私文書之高
    度行為所吸收，自均不另論罪。又黃奎欽與謝幸容於事實欄
    所載之14筆貨物進口時，將偽造之個案委任書、商業發票
    及鍾嘉男之身分證交給洪美公司，由不知情之洪美公司向臺
    北關行使及冒用身分報關而取得逃漏稅捐及減免費用之利益
    ，自屬間接正犯。另黃奎欽與謝幸容於事實欄所載之行為
    ，有犯意聯絡及行為分擔，應論以共同正犯。
　⒊黃奎欽與謝幸容於事實欄所載之14筆貨物進口時，每次均同
    時出具偽造之個案委任書、商業發票及鍾嘉男身分證正反面
    影本，以遂行渠等完成貨物進口並達逃漏稅捐及減免費用利
    益之目的而侵害數法益，自屬想像競合犯，應從一重論以行
    使偽造私文書罪處斷。　
　⒋黃奎欽與謝幸容於事實欄所載之14筆貨物進口報關時，都需
    逐次提供偽造之個案委任書、商業發票及身分證正反面影本
    ，且報關時間、報關單號、進口之貨物均有所不同，故就事
    實欄所載之14筆貨物行使偽造之個案委任書、商業發票及
    冒用身分而使用鍾嘉男之身分證，時間及目的上並非不能區
    隔，應係基於各別犯意所為，亦應分論併罰(14罪)。　　
　㈥事實欄部分　
　⒈核黃奎欽與謝幸容就事實欄部分所為，係犯刑法第216條、
    第210條之行使偽造私文書罪（另附表二編號23、24、44、4
    9、50、51、53、54、55、56、59、63、66、67、69、70所
    示匯款尚有犯戶籍法第75條第3項之冒用身分而使用他人遺
    失身分證罪）。又黃奎欽與謝幸容持印章偽造「鍾嘉男」印
    文及「鍾嘉男」署押之行為，係渠等偽造匯出匯款申請表及
    委託書之部分行為，後渠等持偽造之匯出匯款申請表及委託
    書行使，則偽造私文書之低度行為復為行使私文書之高度行
    為所吸收，自均不另論罪。
　⒉黃奎欽與謝幸容於事實欄所載之行為，有犯意聯絡及行為分
    擔，應論以共同正犯。又黃奎欽與謝幸容於事實欄之附表
    二編號23、24、44、49、50、51、53、54、55、56、59、63
    、66、67、69、70所示匯款，出具偽造之匯出匯款申請表、
    委託書及鍾嘉男身分證正反面影本，以遂行渠等完成匯款之
    目的而侵害數法益，自屬想像競合犯，應從一重論以行使偽
    造私文書罪處斷。
　⒊黃奎欽與謝幸容於事實欄之附表二編號5&6、12&13、17&18
    、20&21、25&26、28&29、32&33、34&35、37&38、39&40、4
    1&42&43、47&48、49&50、51&52、57&58、64&65、67&68所
    示之匯款，均係於密接之時間所為，依一般社會健全觀念，
    在時間差距上難以強行分開，應各論以接續犯之一罪。另黃
    奎欽與謝幸容於事實欄之附表二編號1、2、3、4、5&6、7
    、8、9、10、11、12&13、14、15、16、17&18、19、20&21
    、22、23、24、25&26、27、28&29、30、31、32&33、34&35
    、36、37&38、39&40、41&42&43、44、45、46、47&48、49&
    50、51&52、53、54、55、56、57&58、59、60、61、62、63
    、64&65、66、67&68、69、70所示之匯款，每次均需逐次提
    供偽造之匯出匯款申請表、委託書、身分證正反面影本，且
    匯款時間、匯款對象及金額均有所不同，故就上開各次匯款
    ，時間及目的上並非不能區隔，應係基於各別犯意所為，自
    應分論併罰（52罪）。　　
　㈦公訴意旨雖認黃奎欽與謝幸容於102年10月15日至104年3月24
    日間多次犯行使偽造私文書罪係基於單一之犯意所為，應論
    以接續之一罪云云。惟前已就被告2人偽造之文書種類不同
    、行使對象及目的亦異說明詳細，故公訴意旨認被告2人僅
    構成接續之一罪，應有誤會，附此敘明。
　㈧對公訴意旨起訴範圍之說明：
　　依起訴書犯罪事實欄第12行至25行記載，公訴意旨起訴之犯
    罪事實，包括黃奎欽、謝幸容行使偽造商業發票、行使偽造
    「鍾嘉男」名義報關所需之文件、行使偽造「鍾嘉男」名義
    匯款所需之文件，並及於以「鍾嘉男」名義進口之全部貨物
    及以「鍾嘉男」名義之全部匯出匯款。故事實欄、、、
    之事實（即附表一、附表二之事實）均涵括於起訴範圍內，
    本院自均得審理論罪，附此敘明。　　
五、量刑
　㈠刑之減輕：查謝幸容因刑法第31條第1項前段規定，而與黃奎
    欽共犯修正前稅捐稽徵法第41條之罪。惟謝幸容於本案中以
    行使偽造文書之方式報關31次、匯款70筆，參與程度極高，
    可責性未較黃奎欽為低，爰不依刑法第31條第1項但書規定
    減輕謝幸容之刑。
  ㈡刑度：審酌黃奎欽與謝幸容經營杰霓公司及捷倪公司進口貨
    物，竟為逃漏稅捐及減省費用而行使偽造之商業發票，更冒
    用鍾嘉男身分進口貨物，嚴重破壞國家對海關進口貨物管理
    之正確性及使鍾嘉男險受行政、刑事上訴追之危險，另黃奎
    欽與謝幸容於匯出匯款時，仍不能誠實以待堅持冒用鍾嘉男
    名義匯出匯款，亦破壞國家及銀行對匯出匯款人管制之正確
    性，且犯後未能坦承全部事實，所為十分不該，自應予相當
    非難。惟念黃奎欽已補繳部分之稅、費，再各別審酌黃奎欽
    、謝幸容行為時之年齡、教育程度、職業、經濟狀況及素行
    等一切情形，分別量處如主文第1、2項所示之刑，併參酌渠
    等犯行侵害之法益相似、時間及空間具緊密性、刑罰邊際效
    應、回歸社會之可能、比例原則及恤刑等一切狀況，分別酌
    定應執行之刑及諭知易科罰金之折算標準，以資懲儆。　
六、沒收
　㈠查黃奎欽與謝幸容行使如附表一編號4、5-1至5-2、7-1至7-3
    、8-1至8-6、9-1至9-2、12、13-1至13-2、16-2至16-5、23
    、24-1至24-4、25-1至25-6、26-1至26-2、26-5、27-1至27
    -3、31-1所示貨物之偽造商業發票、行使如附表一編號1至
    編號5、編號7至編號31之偽造之個案委任書及行使如附表一
    編號1至編號31之身分證反面影本，均已交付洪美公司，非
    屬被告2人所有，毋庸宣告沒收。惟黃奎欽與謝幸容行使如
    附表一編號1至編號5、編號7至編號31所示之偽造個案委任
    書，上載有偽造之「鍾嘉男」之印文及「鍾嘉男」署押，依
    刑法第219條規定屬義務沒收之物，爰均依法宣告沒收如主
    文第3項所示。
　㈡又黃奎欽與謝幸容行使偽造之商業發票致杰霓公司及捷倪公
    司逃漏貨物稅及營業稅，減省關稅及推廣貿易服務費，性質
    上均非黃奎欽與謝幸容於本案之犯罪所得，爰不依刑法第38
    條之1規定宣告沒收及追徵。另杰霓公司、捷倪公司與黃奎
    欽於附表一所示進口貨物已遭臺北關移送行政執行署強制執
    行稅費、罰款共計1,931,473元（見訴卷二第131頁），附此
    敘明。
　㈢再黃奎欽與謝幸容以附表二「偽造之文書」欄所示文書向合
    庫銀行行使，該等文書已交付合庫銀行非屬被告2人所有，
    毋庸宣告沒收。然匯出匯款申請書及委託書上偽造之「鍾嘉
    男」之印文及署押，依刑法第219條規定屬義務沒收之物，
    亦應依法宣告沒收如主文第3項所示。
　㈣另本案蓋用「鍾嘉男」印文之文書高達百張，且蓋用之位置
    並非同一，顯非印文之套用，自存有未扣案之「鍾嘉男」印
    章1顆存在，而該印章依刑法第219條規定也屬義務沒收之物
    ，爰依法宣告沒收如主文第3項所示。　
七、據上論斷，依刑事訴訟法第299條第1項前段，判決如主文。
本案經檢察官董諭提起公訴，檢察官林弘捷、劉倍及林奕瑋到庭
執行職務。

中　　華　　民　　國　　111 　年　　7 　　月　　29　　日

            刑事第八庭  審判長法　官　許雅婷

                              法  官  郭書綺

                              法  官  葉作航
以上正本證明與原本無異。
如不服本判決應於收受判決後20日內向本院提出上訴書狀，並應
敘述具體理由。其未敘述上訴理由者，應於上訴期間屆滿後20日
內向本院補提理由書(均須按他造當事人之人數附繕本)「切勿逕
送上級法院」。 

　　　　　　　　　　　　　　　書記官　林希潔
　　　　　　　　　　　　　　　
中　　華　　民　　國　　111 　年　　8 　　月　　2 　　日

附表一：
編號 報單號碼 進口日期 報單所載賣方英文名稱 提單/發票所載賣方 報關發票日期 報關發票總金額 實際貨主 次編號 核定貨物名稱 數量 關務署查證後認定之實際價格 關務署核定之正確應報關總金額 應追徵稅費    報關資料 偽造之商業發      票 ☆查證資料 偽造之個案委任       書 ★偽造之印文署   押              關稅TWD 貨物稅TWD 營業稅TWD 推貿費TWD    1 CZ0000000000 102年10月13日 STEVE MILLEN SPORTPARTS INC. Plattet forme a.g. 102年10月11日 USD1732 杰霓國際有限公司（JE NNY MOTORS） 1 TIRES & AUTO PARTS品名:胎皮Pirelli Trofer R235/35ZR19 4 USD215 USD1732 NIL NIL NIL NIL ⒈進口報單 ⒉商業發票 ⒊航空運單 ⒋個案委任書 ⒌鍾嘉男身分證   正反面影本 （訴卷三第5-11頁） 無 個案委任書（訴卷三第6頁）    ★「鍾嘉男」印文及署押各1枚          2 品名:胎皮Michelin Pilot SuperSport 265/35ZR19 2 USD203                 3 品名:胎皮Continental Extreme Contact 255/45ZR17 2 USD108                 4 品名:胎皮Continental Extreme Contact 285/40ZR17 2 USD125             STEVE MILLEN SPORTPAR TS INC. 102年9月19日 USD310  5 品名:冷卻器品牌:STILLEN CSF7011 CSF RADIATOR & CONDENSER MODULE AUTOMATIC TRANSMISSION 08-12 1 USD160 USD310                6 400736+STILLEN POWER STEERING COOLER KIT 08-13 1 USD150         2 CZ0000000000 102年10月17日 SUPPEME POWER SUPPEME POWER 102年10月7日 USD2579 杰霓國際有限公司（JE NNY MOTORS） 1 TIRES品名:胎皮Michelin PilotSport Cup 000 00 00 2 USD215 USD2579 NIL NIL NIL NIL ⒈進口報單 ⒉商業發票 ⒊航空運單 ⒋個案委任書⒌ ⒌鍾嘉男身分證   正反面影本 （訴卷三第13-18 頁） 無 個案委任書（訴卷三第14頁）    ★「鍾嘉男」印文1枚         2 Michelin Pilot Sport Cup 00000 00 4 USD388                 3 Pirelli PZero 000 00 00 (000Y NO) 1 USD193                 4 Michelin PSS 00000 00 2 USD202         3 CZ0000000000 102年10月18日 Takahara Shin Takahara Shin 102年10月10日 JPY2500 杰霓國際有限公司（JE NNY MOTORS） 1 MUFFLER (HONDA GH-AP1)品名：排氣管 1 JPY2500 JPY2500 NIL NIL NIL NIL ⒈進口報單 ⒉商業發票 ⒊航空運單 ⒋個案委任書⒌ ⒌鍾嘉男身分證   正反面影本 （訴卷三第19-23 頁） 無 個案委任書（訴卷三第21頁）    ★「鍾嘉男」印文1枚 4 CZ0000000000 102年10月21日 HAMANN MOTORSPORT GMBH HAMANN MOTORSPO -RT GMBH 102年10月2日 EUR4213.32 杰霓國際有限公司（JE NNY MOTORS） 1 CAR PARTS 00000000 Front bumper 前保桿 1 EUR1595 EUR22693.75 98,665 18,121 42,828 371 ⒈進口報單 ⒉商業發票 ⒊航空運單 ⒋個案委任書 ⒌鍾嘉男身分證   正反面影本 （訴卷三第24-31頁） 左列⒉偽造之商業發票（偽造購買人名義及商品金額，訴卷三第27頁）  ☆ ①存檔發票⒉ ②駐法蘭克福   辦事處經濟   組函⒊ ③發票影本 （訴卷三第219-222、229-232頁） 個案委任書（訴卷三第25頁）  ★「鍾嘉男」印文1枚         2 Frontspoiler前下巴 1 EUR972.1                 3 Side sills 側裙 1 EUR1430                 4 Fender extensions葉子板 1 EUR1625                 5 Rear bumper後保桿 1 EUR2438                 6 Rear muffler排氣管 1 EUR2203.5                 7 Wheels 10.5x22輪圈 4 EUR510                 8 胎皮品牌:Continental Continental 295/30 ZR22 2 EUR401.25                 9 Continental 335/25 ZR22 2 EUR493                 10 00000000 Wheels 9.0x21輪圈 2 EUR1080                 11 Wheels 12.5x21輪圈 2 EUR1080                 12 胎皮品牌:Pirelli Pirelli 255/30 ZR21 2 EUR902                 13 Pirelli 355/25 ZR21 2 EUR1063                 14 Federnsatz VA短彈簧 1 EUR246.75         5 CZ0000000000 102年10月24日 HRE PERFORLANCE WHEELS HRE PERFORLA-NCE WHEELS 102年10月23日 USD1400 杰霓國際有限公司（JE NNY MOTORS） 1 ALUMINUM AUTO WHEELS品名:輪圈P104-20X9.5 ET28 2 USD1300 USD5200 16,860 0 6,241 0 ⒈進口報單 ⒉HRE商業發票 ⒊航空運單 ⒋個案委任書⒋ ⒌鍾嘉男身分證   正反面影本 ⒍Plattet商業發票 （訴卷三第35-4 1頁） 左列⒉偽造之商業發票（購買者名義、品項、商品金額均偽造，訴卷三第38頁）  ☆ HRE提供之交易發票（訴卷三第438頁） 個案委任書（訴卷三第37頁）    ★「鍾嘉男」印文1枚         2 P104-20X11. ET18 2 USD1300              Plattet forme a.g. 102年10月23日 USD1020  3 Pirelli Trofeo R 295/30ZR19 4 USD255 USD1020        6 CZ0000000000 102年11月3日 SUPREME POWER SUPREME POWER 102年9月10日 USD588 杰霓國際有限公司（JE NNY MOTOR） 1 "Vorsteiner" FRONT SPOILER前下巴 1 USD145 USD588 NIL NIL NIL NIL ⒈進口報單 ⒉商業發票 ⒊航空運單 ⒋鍾嘉男身分證   正反面影本 （訴卷三第42-47頁） 無 無         2 Rear diffuser後下巴 1 USD133                 3 Side Blades左右側裙 1 USD102                 4 Deck Lid Spoiler尾翼 1 USD93                 5 V-GT Rear Diffus -er 1x1 Glossy 9321後下巴 1 USD115         7 CZ0000000000 102年11月24日 HRE PERFORLANCE WHEELS HRE PERFORLA-NCE WHEELS 102年11月20日 USD2400 杰霓國際有限公司（JENNY MOTORS）    1 AUTO PARTS品名:輪圈品牌:HRE S101-20X10 ET31 2 USD1492.5 USD7530 22,819 0 8,737 121 ⒈進口報單 ⒉航空運單 ⒊HRE商業發票 ⒋個案委任書⒌ ⒌鍾嘉男身分證   正反面影本 ⒍KURE、LEXANI   商業發票 （訴卷三第48-56頁 ） 左列⒊偽造之商業發票（購買名義人、品項、商品金額均偽造，訴卷三第49頁）  ☆ HRE提供之交易發票（訴卷三第314頁） 個案委任書（訴卷三第52頁）    ★「鍾嘉男」印文1枚         2 S101-20X11.5 ET22. 2 USD1492.5                 3 C80-18X7.5 ET37 2 USD780             Kure-Interna-tional Inc. 102年11月22日 USD 1529.84  4 AUTO PARTS AMFF FRONT FENDER 1 USD386.51 USD1529.84                5 AMSMC RIGHT SIDE MIRROR COVER 1 USD39.4                 6 AMSMA RIGHT SIDE MIRROR ASSEMBLY 1 USD377.45                 7 AMSMG RIGHT SIDE MIRROR GLASS 1 USD90.6                 8 AMRFCM RIGHT FRONT FENDER CHROME MOLDING 1 USD93.51                 9 AMRDCM RIGHT DOOR CHROME MOLDING 1 USD66.52                 10 AMRFLED RIGHT FENDER SIDE LIGHT 1 USD81.46                 11 AMSMSH FRONT RIGHT SIDE MESH 1 USD15.1                 12 AMRFIC RIGHT FRONT INNER COVER 1 USD95.94                 13 AMRSW FRONT WINDOW GLASS 1 USD193.35                 14 AMWCC WHEEL CENTER CAP 1 USD10                 15 HS2WTMS WEATHER MOLDING SET-6PCS 1 USD80             LEXANI 102年10月4日 USD800  16 品名:輪圈 品牌: LF LF-002 LF-00222X10.5 et20 Custom Finish 2 USD200 USD800                17 LF-002 LF-00222X12 et20 Custom Finish 2 USD200         8 CZ0000000000 102年12月12日 HRE PERFORLANCE WHEELS HRE PERFORLA -NCE WHEELS 102年12月9日 USD5400 杰霓國際有限公司（JE NNY MOTORS） 1 AUTO PARTS ALUMINUM AUTO WHEELS品牌:HRE品名:輪圈 P43SC-20 X9.0ET35 2 USD1140 USD15600 45,411 0 17,387 198 ⒈進口報單 ⒉航空運單 ⒊HRE商業發票 ⒋個案委任書⒌ ⒌鍾嘉男身分證   正反面影本 ⒍Plattet商業   發票 （訴卷三第57-63頁） 左列⒊偽造之商業發票（購買名義人、商品品項、金額均偽造，訴卷三第60頁）  ☆ HRE提供之交易發票（訴卷三第450頁） 個案委任書（訴卷三第58頁）    ★「鍾嘉男」印文1枚         2 P43SC-20X11.0 ET20 2 USD1140                 3 S101-20X9.0 ET30. 2 USD1380                 4 S101-20X10.0 ET43. 2 USD1380                 5 S107-20X9.5 ET28. 2 USD1380                 6 S107-20X9.5 ET23. 2 USD1380              Plattet forme a.g. 102年11月19日 USD630  7 品牌:BRIDGESTONE品名:胎皮BRIDGESTONE RE11245/40ZR19 2 USD125 USD630                8 BRIDGESTONE RE11285/35ZR19 2 USD190         9 CZ0000000000 102年12月13日 HRE PERFORLANCE WHEELS HRE PERFORLA -NCE WHEELS 102年12月13日 USD1400 杰霓國際有限公司（JE NNY MOTORS） 1 AUTO PARTS P43S-19X8.5 ET51品名:輪圈品牌:HRE 2 USD1020 USD4080 11,984 0 4,569 0 ⒈進口報單 ⒉航空運單 ⒊HRE商業發票 ⒋個案委任書⒌ ⒌鍾嘉男身分證   正反面影本 ⒍SUPREME商業   發票 （訴卷三第66-72頁） 左列⒊偽造之商業發票（購買名義人、商品金額均偽造，訴卷三第69頁） ☆ HRE提供之交易發票（訴卷三第334頁） 個案委任書（訴卷三第68頁）    ★「鍾嘉男」印文1枚         2 P43S-19X12. ET45品名:輪圈品牌:HRE 2 USD1020             SUPREME POWER 102年11月26日 USD856  3 OEM Electronic Steering V2方向盤 1 USD372 USD856                4 品牌:Michelin Michelin Michelin PSS胎皮000 00 00 2 USD242         10 CZ0000000000 102年12月29日 Takahara Shin Takahara Shin 102年12月20日 JPY46000 杰霓國際有限公司（JE NNY MOTORS） 1 AUTO PARTS SWAY BAY 1 JPY1000 JPY46000 NIL NIL NIL NIL ⒈進口報單 ⒉商業發票 ⒊航空運單 ⒋個案委任書 ⒌鍾嘉男身分證   正反面影本 （訴卷三第73-77頁） 無 個案委任書（訴卷三第75頁）  ★「鍾嘉男」印文1枚         2 Exhaust 1 JPY45000         11 CZ0000000000 103年1月12日 Plattet form e a.g. Inc. Plattet  forme a.g. 103年1月9日 USD1300 杰霓國際有限公司（JENNY MOTORS） 1 AUTO PARTS胎皮品牌:PIRELLI PIRELLI P Zero Nero 355/25ZR21( USED TIRE) 2 USD100 USD1300 NIL NIL NIL NIL ⒈進口報單 ⒉商業發票 ⒊航空運單 ⒋個案委任書⒌ ⒌鍾嘉男身分證   正反面影本 （訴卷三第78-83頁） 無 個案委任書（訴卷三第79頁）  ★「鍾嘉男」印文1枚         2 Auto Brake Calipers And Rotors 2 USD300                 3 Exhaust and Pipes 4 USD125         12 CZ0000000000 103年1月19日 HRE PERFORLANCE WHEELS HRE PERFORLA -NCE WHEELS 103年1月17日 USD300 捷倪進出口有限公司（JM SPORT） 1 AUTO PARTS "HRE" ALUMINUM AUTOWHEELS 563R-18X9.0 ET43 1 USD720 USD720 1,890 0 725 0 ⒈進口報單 ⒉航空運單 ⒊HRE商業發票 ⒋個案委任書⒋ ⒌鍾嘉男身分證   正反面影本 （訴卷三第84-89頁） 左列⒊偽造之商業發票（購買名義人、商品品項、金額均偽造，訴卷三第88頁） ☆ HRE提供之交易發票（訴卷三第342頁） 個案委任書（訴卷三第85頁）  ★「鍾嘉男」印文1枚 13 CZ0000000000 103年1月26日 HRE PERFORLANCE WHEELS HRE PERFORLA -NCE WHEELS 103年1月25日 USD1800 杰霓國際有限公司（JENNY MOTORS） 1 AUTO PARTS品名:輪圈品牌:HRE P104-22X9.0 ET34 2 USD1725 USD6900 23,172 0 8,834 112 ⒈進口報單 ⒉航空運單 ⒊HRE商業發票 ⒋個案委任書 ⒌鍾嘉男身分證   正反面影本 ⒍Plattet、KUR   E商業發票 （訴卷三第90-98頁） 左列⒊偽造之商業發票（購買名義人、商品金額均偽造，訴卷三第93頁） ☆ 廠商提供之交易發票（本院卷三第348頁） 個案委任書（訴卷三第91頁）   　 ★「鍾嘉男」印文1枚         2 品名:輪圈品牌:HRE P104-22X9.0ET26 2 USD1725              Plattet forme a.g. 102年10月23日 USD 955.25  3 品名:輪圈Oem Disk Wheel 9Jx19 ET 31 2 USD200 USD955.25                4 品名:輪圈Oem Disk Wheel 10Jx19 ET 25 2 USD200                 5 Oem Retrofit Kit Brakes 1 USD155.25             Kure- Interna -tional Inc. 103年1月24日 USD725  6 TR0001 Tire胎皮355/25/21品牌:pirelli 2 USD250 USD725                7 CCBR1245 Brake Rotor 煞車碟盤 2 USD100                 8 HAKBPD Brake Pad煞車來令片 1 USD25             SUPREME POWER 103年1月20日 USD267  9 品名:後下巴品牌:Vorsteiner Vorsteiner Rear diffuser-6001BMV 1 USD125 USD267                10 Vorsteiner Rear diffuser-9402BMV 1 USD142         14 CZ0000000000 103年1月28日 ALLOY WHEELS DIRECT LTD. ALLOY WHEELS DIRECT LTD. 103年1月9日 GBP435.5 杰霓國際有限公司（JE NNY MOTORS） 1 WHEELS品名:輪圈AMGB00000000 Alloy Wheel 20x9.5ET50 5 Spoke AMG Z0000000000 4 GBP435.52 GBP435.5 NIL NIL NIL NIL ⒈進口報單 ⒉商業發票 ⒊航空運單 ⒋個案委任書⒌ ⒌鍾嘉男身分證   正反面影本 （訴卷三第101-105頁） 無 個案委任書（訴卷三第102頁）  ★「鍾嘉男」印文1枚 15 CZ0000000000 103年2月4日 B'S QUEST TRADING CO. B'S QUEST TRADING CO. 103年1月22日 JPY50000 杰霓國際有限公司（JE NNY MOTORS） 1 AUTOMOTIVE PARTS D0000-00000-C0 Aero Tourer Bumper kit Color :202 Black 1 JPY20000 JPY50000 NIL NIL NIL NIL ⒈進口報單 ⒉商業發票 ⒊航空運單 ⒋個案委任書⒌ ⒌鍾嘉男身分證   正反面影本 （訴卷三第106-111頁） 無 個案委任書（訴卷三第107頁）  ★「鍾嘉男」印文1枚         2 D0000-00000-C0 Rear Skirt Color :202 Black 1 JPY7800                 3 D0000-00000-C0 Side Skirt Color :202 Black 1 JPY6700                 4 D0000-00000 MIRROR GUARNISH Chrome 1 JPY3500                 5 D0000-00000 Back-Door Mole Chrome 1 JPY3500                 6 00000-00000-A0 CURTAIN SET IVORY 1 JPY8500         16 CZ0000000000 103年2月11日 HRE PERFORLANCE WHEELS Kure-Interna-tional Inc. 103年2月7日 USD2400 杰霓國際有限公司（JE NNY MOTORS） 1 AUTO PARTS BBKT000000 Auto part -Brake kit set品名:煞車碟盤 2 USD1200 USD2400 48,158 0 18.352 127 ⒈進口報單 ⒉航空運單 ⒊HRE商業發票 ⒋鍾嘉男身分證   正反面影本 ⒌KURE商業發票 （訴卷三第112-115、239、491-493頁） 左列⒊偽造之商業發票（購買名義人、商品金額均偽造，訴卷三第114頁） ☆⒈ HRE提供之交 易發票（訴卷 三第356頁） 無     HRE PERFORLA-NCE WHEELS 103年2月7日 USD5340  2 品名:輪圈品牌:HRE TR46-22X 10 ET46 4 USD1320 USD15840                3 P104-20X9. ET44 2 USD1380                 4 P104-20X11. ET56 2 USD1380                 5 TR45-21X10.5. ET55 4 USD1260         17 CZ0000000000 103年2月25日 KREISSIEG LTD. KREISSIE -G LTD. 103年1月25日 JPY2000 杰霓國際有限公司（JE NNY MOTORS） 1 AUTO PARTS Automotive Exhaust System 1 JPY20000 JPY20000 NIL NIL NIL NIL ⒈進口報單 ⒉商業發票 ⒊航空運單 ⒋個案委任書⒌ ⒌鍾嘉男身分證   正反面影本 （訴卷三第116-12頁） 無 個案委任書（訴卷三第118頁）  ★「鍾嘉男」印文1枚 18 CZ0000000000 103年3月2日 B'S QUEST TRADING CO. B'S QUEST TRADING CO. 103年2月11日 JPY45500 杰霓國際有限公司（JE NNY MOTORS） 1 AUTOMOTIVE PARTS D0000-00000-00 Grill ASSY( Chrome)w/o paint 1 JPY10400 JPY45500 NIL NIL NIL NIL ⒈進口報單 ⒉商業發票 ⒊航空運單 ⒋個案委任書⒌ ⒌鍾嘉男身分證   正反面影本 （訴卷三第121-126頁） 無 個案委任書（訴卷三第123頁）  ★「鍾嘉男」印文1枚         2 D0000-00000 Lower gamish( Chrome) 1 JPY1000                 3 D0000-00000-C0 Front Garmish kit 1 JPY2100                 4 D0000-0000-Lowdown Sping Set 1 JPY6900                 5 00000-00000-C0 Rear Bumper Cover. 1 JPY3000                 6 00000-00000 Under Cover Rh 1 JPY1900                 7 00000-00000 Under Cover Lh. 1 JPY1900                 8 t00000000 Tail Lamp. 1 JPY2000                 9 Z000000000 Rear Gate Spoiler 1 JPY9000                 10 Z000000000 Scuff Plate 1 JPY7300         19 CZ0000000000 103年3月30日 SUPREME POWER SUPREME POWER 103年2月28日 USD950 杰霓國際有限公司（JE NNY MOTORS） 1 AUTO PARTS Michelin Pilot Super Sport 255/30ZR21品名:胎皮品牌:Michelin 2 USD225 USD950 NIL NIL NIL NIL ⒈進口報單 ⒉商業發票 ⒊航空運單 ⒋個案委任書 ⒌鍾嘉男身分證   正反面影本 （訴卷三第127-133頁） 無 個案委任書（訴卷三第128頁）  ★「鍾嘉男」印文2枚         2 Michelin Pilot Super Sport 295/25ZR21品名:胎皮品牌:Michelin 2 USD250              Plattet forme a.g. 103年2月27日 USD260  3 OEM Brake Rotor Ventilated, Drilled Rear ,345x24mm 6 USD35 USD260                4 Hardware for 380x34mm Rotors ,Complete w/Bushings 1 USD50         20 CZ0000000000 103年4月10日 B'S QUEST TRADING CO. B'S QUEST TRADING CO. 103年4月6日 JPY 230075 杰霓國際有限公司（JE NNY MOTORS） 1 AUTOMOTIVE PARTS Z000000000 Rear gate spoiler 1 JPY8820 JPY 230075 NIL NIL NIL NIL ⒈進口報單 ⒉商業發票 ⒊航空運單 ⒋個案委任書⒌ ⒌鍾嘉男身分證   正反面影本 （訴卷三第134-141頁） 無 個案委任書（訴卷三第135頁）  ★「鍾嘉男」印文1枚         2 D0000-00000-C0 EYELINE GARNISH R/L SET with Paint:202 Alphard 1 JPY2940                 3 Z000000000 One Push Door Openner R/L set color:202 Black Alphard GGH20WGG -H25WATH20W 1 JPY2494                 4 Z000000000 LED FOG BULB White 6000K Alphard GGH2#W late 1 JPY4998                 5 Z000000000 LED Tail Lamp ANH/GGH/20W/25W TT20VA-CC-BL1 1 JPY11340                 6 Z000000000 CRYSTAL ROOM LENS COVER Alphard20/ Vellfire 1 JPY1625                 7 30530-PCX-003 KNOCK SENSOR S2K 1 JPY1850                 8 D0000-0000 Alum .alloy Wheel LEONIS FW 19X8J HSMC Alphard 4 JPY15000                 9 00000-00000-C0 FRONT BUMPER COVER ANH2#HBDSR 000000-000 1 JPY13041                 10 00000-00000 FRONT BUMPER HOLE COVER ASSY (LH)ANH2# HBDSR 201110- 1 JPY1071                 11 00000-00000 FRONT BUMPER HOLE COVER ASSY (RH)ANH2# HBDSR 201110- 1 JPY1071                 12 00000-00000 RADIATOR GRILL LWR NO.1 ANH2# HBDSR 201110- 1 JPY1260                 13 00000-00000-C0 FRONT BUMPER HoleCover ANH2# HBDSR 000000-000Black 2 JPY147                 14 00000-00000-C0 FRONT DOOR MUD GAURD(RH) ANH2#HBDSR 000000-000 Black 1 JPY4767                 15 00000-00000-C0 FRONT DOOR MUD GAURD(LH) ANH2#HBDSR 000000-000 Black 1 JPY4767                 16 00000-00000-C0 SLIDE DOOR MUD GAURD(RH) ANH2#HBDSR 000000-000 Black 1 JPY5334                 17 00000-00000-C0 SLIDE DOOR MUD GAURD(LH) ANH2#HBDSR 000000-000 Black 1 JPY5334                 18 00000-00000-C0 FENDER PANEL MUD GAURD(RH) ANH2#HBDSR 000000-000 Black 1 JPY752                 19 00000-00000-C0 FENDER PANEL MUD GAURD(LH) ANH2#HBDSR 000000-000 Black 1 JPY752                 20 00000-00000-C0 QUARTER PANEL MUD GAURD(RH) ANH2#HBDSR 000000-000 Black 1 JPY1092                 21 00000-00000-C0 QUARTER PANEL MUD GAURD(LH) ANH2#HBDSR 000000-000 Black 1 JPY1092                 22 00000-00000-C0 REAR BUMPER COVER ANH2# 240S 350S 000000-000 1 JPY11046                 23 00000-00000 REFLECTOR RH ANH2#HBDSR 201110 1 JPY254                 24 00000-00000 REFLECTOR LH ANH2#HBDSR 201110 1 JPY254                 25 00000-00000-C0 REAR BUMPER PLATE NO.1202 Bl ack ANH2# 201110 2 JPY55                 26 00000-00000 FRONT FENDER SPLASH SHIELD LH ANH/GGH20/25W Alphard S.SR HBDZR H23.1 1 JPY819                 27 00000-00000 FRONT FENDER SPLASH SHIELD RH ANH/GGH20/25W Alphard S.SR HBDZR H23.1 1 JPY819                 28 00000-00000 ENGINE UNDER COVER NO.1 ANH20W Alphard 1 JPY1428                 29 00000-00000 MUFFLER CUTTER Aphard ANH20W ANH2# HBDSR 1 JPY651                 30 GT_2010+35SGB GT RIM 20X10+355-114.3 SemiGlossBlack V0353 2 JPY19000                 31 GT_2011+15SGB GT RIM 20X11+155-114.3 SemiGlossBlack V0361 2 JPY21000         21 CZ0000000000 103年4月15日 B'S QUEST TRADING CO. B'S QUEST TRADING CO. 103年4月11日 JPY64600 杰霓國際有限公司（JE NNY MOTORS） 1 AUTOMOTIVE PARTS P-BM000000 HYBRID EXHAUST SYSTEM SUS/ Ti-Tail(Quad) 1 JPY64600 JPY64600 NIL NIL NIL NIL ⒈進口報單 ⒉航空運單 ⒊個案委任書 ⒋鍾嘉男身分證   正反面影本 （訴卷三第142-145頁） 無 個案委任書（訴卷三第143頁）  ★「鍾嘉男」印文1枚 22 CZ0000000000 103年8月7日 SUPREME POWER SUPREME POWER 103年8月3日 USD1398 捷倪進出口有限公司（JM SPORT） 1 AUTO PARTS 9000MEV Front spoiler 2 USD115 USD1398 NIL  NIL  NIL  NIL ⒈進口報單 ⒉商業發票 ⒊航空運單 ⒋個案委任書⒌ ⒌鍾嘉男身分證   正反面影本 （訴卷三第146-152頁） 無 個案委任書（訴卷三第143頁）  ★「鍾嘉男」印文1枚         2 9001MEV Rear diffuser 2 USD133                 3 9002MEV Side Blades 1 USD102                 4 VSE-002 19X8.5 et46 輪圈 19" 4 USD200         23 CZ0000000000 103年8月10日 HRE PERFORLANCE WHEELS HRE PERFORLA -NCE WHEELS 103年8月7日 USD3240 杰霓國際有限公司（JE NNY MOTORS） 1 AUTO PARTS品名:輪圈品牌:HRE S101-21X9.0 ET20 2 USD1440 USD11092 35,068 0 13,544 135 ⒈進口報單 ⒉航空運單 ⒊HRE商業發票 ⒋個案委任書⒋ ⒌鍾嘉男身分證   正反面影本 （訴卷三第153-158、371頁） 左列⒊偽造之商業發票（購買名義人、商品金額均偽造，訴卷三第371頁） ☆ HRE提供之交易發票（訴卷三第372頁） 個案委任書（訴卷三第156頁）  ★「鍾嘉男」印文1枚         2 S101-21X10.5 ET15 2 USD1440                 3 P40SC-19X8.5 ET30 2 USD1267.5                 4 P40SC-19X10.0 ET40 2 USD1267.5                 5 HRE T-SHIRT 100% COTTON 10 USD26.25         24 CZ0000000000 103年8月21日 HRE PERFORLANCE WHEELS HRE PERFORLA -NCE WHEELS 103年8月15日 USD3000 杰霓國際有限公司（JE NNY MOTORS） 1 AUTO PARTS品名:輪圈品牌:HRE P101-20X 8.5 ET30 2 USD1605 USD11700 39,206 0 15,010 155 ⒈進口報單 ⒉航空運單 ⒊HRE商業發票 ⒋個案委任書⒋ ⒌鍾嘉男身分證   正反面影本⒌ ⒍SUPREME商業   發票 （訴卷三第159-165頁） 左列⒊偽造之商業發票（購買名義人、商品金額均偽造，訴卷三第162頁） ☆ HRE提供之交易發票（訴卷三第384頁） 個案委任書（訴卷三第161頁）  ★「鍾嘉男」印文1枚         2 P101-20X11 ET45 2 USD1605                 3 S104-19X8.5 ET39 2 USD1320                 4 S104-19X9.5 ET50 2 USD1320             SUPREME POWER 103年8月1日 USD1066  5 AUTO PARTS品名:胎皮品牌:Pirelli Pirelli Trofeo R 000 00 00 2 USD208 USD1066                6 Pirelli Trofeo R 000 00 00 2 USD325         25 CZ0000000000 103年9月28日 HRE PERFORLANCE WHEELS HRE PERFORLA -NCE WHEELS 103年9月9日 USD4012 捷倪進出口有限公司（JM SPORT） 1 BRAND:HRE ALUMINUM AUTO WHEELS輪圈P40SC-19x8.5 ET40 2 USD1305 USD16920（編號25-6為衣服，未列入稅額計算基礎） 58,953 0 22.690 218 ⒈進口報單 ⒉航空運單 ⒊HRE商業發票 ⒋個案委任書⒋ ⒌鍾嘉男身分證   正反面影本⒌ ⒍Plattet商業   發票 （訴卷三第166-172頁） 左列⒊偽造之商業發票（購買名義人、商品金額均偽造，訴卷三第169頁） ☆ HRE提供之發票（內載真正價格，訴卷三第400、412頁 ） 個案委任書（訴卷三第168頁）  ★「鍾嘉男」印文1枚         2 P40SC-19X8.5 ET39 2 USD1305                 3 P101-20x10 ET40 4 USD1605                 4 P104-19x8.5 ET52 2 USD1320                 5 P104-19x10 ET40 2 USD1320                 6 MEM'S HRE T-SHIRT 100%COTTON 8 USD26.25              Plattet forme a.g. 103年9月8日 USD470.2  7 AUTO SPARE PARTS TWISTED STEELHEADER/DOWN PIPE 1 USD119.75 USD470.2                8 MOMENTUM PRO 5R INTAKE SYSTEM 1 USD102.95                 9 OEM TRIM GRILL 2 USD30                 10 OEM REAR SPOILER 1 USD187.5         26 CZ0000000000 103年10月12日 HRE PERFORLANCE WHEELS HRE PERFORLA-NCE WHEELS 103年10月8日 USD1400 捷倪進出口有限公司（JM SPORT） 1 AUTO PARTS BRAND :HRE WHEEL S101-19x8.5 ET30 2 USD1320 USD5280 18,002 0 6,901 0 ⒈進口報單 ⒉航空運單 ⒊HRE商業發票 ⒋KURE商業發票 ⒌個案委任書⒋ ⒍鍾嘉男身分證   正反面影本 ⒎LEXANI商業發   票 （訴卷三第173-180頁） 左列⒉⒊偽造之商業發票（HRE部分購買名義人、商品金額均偽造，KURE部分發票內容均偽造，訴卷三第176、178 頁 ） ☆ ①HRE提供之發票（訴卷三第430頁 ）⒉ ②編號26-5項目則係對照編號號6-1之項目 ③駐洛杉磯辦事處經濟組函（訴卷第275-276頁） 個案委任書（訴卷三第175頁）  ★「鍾嘉男」印文1枚         2 BRAND:HRE WHEEL S101-19x9.5 ET40 2 USD1320             LEXANI 103年9月1日 USD900  3 BRAND:LEXANI WHEEL LS-10 20x9 ET15 GLOSS 2 USD225 USD900                4 BRAND:LEXANI WHEEL LS-1020x10ET20 GLOSS 2 USD225             Kure- Interna -tional Inc. 103年10月6日 USD83  5 FRONT SPOILER前下巴 1 USD145 USD145        27 CZ0000000000 103年10月19日 Plattet forme a.g. TIRE RACK 103年10月16日 USD1007 杰霓國際有限公司（JE NNY MOTORS） 1 AUTO PARTS BRAND :PIRELLI TYRE(胎皮)125YR20NGTXL 315/25R22 PIPZER O NERO 2 USD405 USD1473 4,851 1,827 2,227 0 ⒈進口報單 ⒉航空運單 ⒊TIRERACK商業發票 ⒋個案委任書⒋ ⒌鍾嘉男身分證   正反面影本 ⒍Plattet商業   發票 （訴卷三第181-187頁） 左列⒊偽造之商業發票（偽造商品金額，訴卷三第185 頁） ☆ ①其他公司提   供之發票內   載相同品項   之相當價格 （訴卷二第258頁） ②TIRE之EMAI   L回函 （訴卷三第293頁） 個案委任書（訴卷三第182頁）  ★「鍾嘉男」署押1枚、「鍾嘉男」印文1枚         2 325YR2SCOR0AXL 335/25R22 PI SCOR ZERO 1 USD225                 3 63YR20NGTXL 265/30R22 PI PZERONERO 2 USD219              Plattet forme a.g. 103年10月15日 USD90  4 ABS MATTE BLACK FRONT GRILLE 2 USD45 USD90        28 CZ0000000000 103年10月19日 J&J CONCEPTS J&J CONCEPTS 103年10月3日 USD1000 杰霓國際有限公司（JE NNY MOTORS） 1 AUTO PARTS品名:輪圈20" 4T0000000B BIN: LIGHT METAL WHEEL FRONT OPT 2 USD250 USD1000 NIL NIL NIL NIL ⒈進口報單 ⒉商業發票 ⒊航空運單 ⒋個案委任書⒌ ⒌鍾嘉男身分證   正反面影本 （訴卷三第188-192頁） 無 個案委任書（訴卷三第189頁）  ★「鍾嘉男」署押及印文各1枚         2 4T0000000C BIN: LIGHT METAL WHEEL REAR OPT 2 USD250         29 CZ0000000000 103年10月20日 FA-CAR CESIGN FA-CAR DESIGN 103年10月8日 EUR775 捷倪進出口有限公司（JM SPORT） 1 USED Original Spyder RS Wheels20"輪圈4PCS/SET 1 EUR500 EUR775 NIL NIL NIL  NIL ⒈進口報單 ⒉商業發票 ⒊航空運單 ⒋個案委任書⒌ ⒋鍾嘉男身分證   正反面影本 （訴卷三第193-197頁） 無 個案委任書（訴卷三第194頁）  ★「鍾嘉男」印文1枚         2 USED Michellin TYRES 265/45/20,295/40 1 EUR275         30 CZ0000000000 103年10月26日  Plattet forme a.g. LEXANI 103年10月22日 USD1200 杰霓國際有限公司（JE NNY MOTORS） 1 AUTO PARTS LZ718 LZ-718 21X10品名:輪圈 4 USD300 USD1200 NIL NIL NIL NIL ⒈進口報單 ⒉商業發票 ⒊航空運單 ⒋個案委任書⒌ ⒌鍾嘉男身分證   正反面影本 （訴卷三第198-204頁） 無 個案委任書（訴卷三第199頁）  ★「鍾嘉男」印文1枚      Plattet forme a.g. 103年10月23日 USD 764.75  2 Titanium Slip 1 USD 409.75 USD 764.75                3 Exhaust Tips 1 USD225                 4 Titanium Link Pipe 1 USD130         31 CZ0000000000 104年3月22日 TIRE RACK TIRE RACK 104年3月9日 USD317.2 杰霓國際有限公司（JE NNY MOTORS） 1 AUTO PARTS & TIRE 00000 YOKOHAMA ADVAN Neova AD08 R 265/35R19品名:胎皮品牌:YOKOHAMA 2 USD270 USD540 706 826 429 0 ⒈進口報單 ⒉航空運單 ⒊TIRERACK商業   發票 ⒋個案委任書 ⒌鍾嘉男身分證   正反面影本 ⒍STEVE、LEXAN   I、Plattet商   業發票 （訴卷三第205-213頁） 左列⒊偽造之商業發票（購買名義人、金額均偽造，訴卷三第208頁 ） ☆ TIRERACK提供之交易發票（訴卷三第289頁） 個案委任書（訴卷三第207頁）  ★「鍾嘉男」印文1枚     Steve Millen Sportpar -ts Inc. 104年3月5日 USD 678.59  2 407770TB Tuner Kit Supercharger 09-11 機械增壓 1 USD 628.51 USD 678.59                3 VOR000000 Vortech v-3 Lubricant Three Pack 機械潤滑劑 4 USD 12.52             LEXANI 104年2月16日 USD900  4 品名:輪圈品牌:Lexani 000-0000-00-00mb Polaris 22x9.00-000 ET20 2 USD225 USD900                5 000-0000-00-00MB Polaris 22x10.00-000 ET25 2 USD225              Plattet forme a.g. 104年3月11日 USD157  6 AF2 stage 2 pro 5 r intake 1 USD127 USD157                7 Grill bumper 2 USD15         

附表二：
編號 日期 申請人 幣別   金額 結匯台幣金額 (含手續費） 受託人 偽造之文書 偽造之署押及印文 左列偽造之文書的卷證位置 款項來源 存款交易明細資料的卷證位置 1 102/10/3 鍾嘉男 USD 4,000.00 118,340 謝幸容 匯出匯款申請表、委託書 「鍾嘉男」之印文及署押各1枚 他卷二第47頁 謝幸容中國信託帳戶 他卷一第132頁 2 102/10/4 鍾嘉男 USD 231.89 7,908 謝幸容 匯出匯款申請表、委託書 「鍾嘉男」之印文及署押各1枚 他卷二第48頁   3 102/10/8 鍾嘉男 EUR 5,000.00 200,900 謝幸容 匯出匯款申請表、委託書 「鍾嘉男」之印文及署押各1枚 他卷二第49頁 謝幸容中國信託帳戶 他卷一第132頁 4 102/10/15 鍾嘉男 USD 4,088.00 121,316  匯出匯款申請表 「鍾嘉男」之印文1枚 他卷二第50頁 謝幸容中國信託帳戶 他卷一第132頁 5 102/10/16 鍾嘉男 USD 1,600.00 48,233  匯出匯款申請表 「鍾嘉男」之印文1枚 他卷二第51頁 謝幸容中國信託帳戶 他卷一第132頁 6 102/10/16 鍾嘉男 EUR 9,197.00 367,920  匯出匯款申請表 「鍾嘉男」之印文1枚 他卷二第52頁 謝幸容中國信託帳戶 他卷一第132頁 7 102/10/17至102/10/20間 鍾嘉男 EUR 1,280.00 52,161  匯出匯款申請表 「鍾嘉男」之印文1枚 他卷二第53頁 謝幸容中國信託帳戶 他卷一第132頁 8 102/10/21 鍾嘉男 USD 5,200.00 153,692 謝幸容 匯出匯款申請表、委託書 「鍾嘉男」之印文及署押各1枚 他卷二第54頁 謝幸容中國信託帳戶 他卷一第132頁 9 102/10/29 鍾嘉男 USD 1,560.00 46,465 謝幸容 匯出匯款申請表、委託書 「鍾嘉男」之印文及署押各1枚 他卷二第55頁   10 102/11/7 鍾嘉男 USD 4,000.00 118,360 謝幸容 匯出匯款申請表、委託書 「鍾嘉男」之印文及署押各1枚 他卷二第56頁   11 102/11/12 鍾嘉男 USD 1,500.00 45,515 謝幸容 匯出匯款申請表、委託書 「鍾嘉男」之印文及署押各1枚 他卷二第57頁   12 102/11/14 鍾嘉男 USD 7,000.00 207,805 謝幸容 匯出匯款申請表 「鍾嘉男」之印文1枚 他卷二第58頁 謝幸容中國信託帳戶 他卷一第133頁 13 102/11/14 鍾嘉男 USD 8,000.00 237,420 謝幸容 匯出匯款申請表、委託書 「鍾嘉男」之印文及署押各1枚 他卷二第59頁 謝幸容中國信託帳戶 他卷一第133頁 14 102/11/15 鍾嘉男 USD 4,803.39 142,776 謝幸容 匯出匯款申請表、委託書 「鍾嘉男」之印文及署押各1枚 他卷二第60頁 謝幸容中國信託帳戶 他卷一第133頁 15 102/11/20 鍾嘉男 USD 7,000.00 207,245 謝幸容 匯出匯款申請表、委託書 「鍾嘉男」之印文及署押各1枚 他卷二第61頁 謝幸容中國信託帳戶 他卷一第133頁 16 102/11/27 鍾嘉男 USD 4,666.25 138,878 謝幸容 匯出匯款申請表、委託書 「鍾嘉男」之印文及署押各1枚 他卷二第62頁 謝幸容中國信託帳戶 他卷一第133頁 17 102/12/3 鍾嘉男 USD 2,221.00 66,856 謝幸容 匯出匯款申請表、委託書 「鍾嘉男」之印文及署押各1枚 他卷二第63頁 謝幸容中國信託帳戶 他卷一第133反頁 18 102/12/3 鍾嘉男 JPY 527,840.00 152,887 謝幸容 匯出匯款申請表、委託書 「鍾嘉男」之印文及署押各1枚 他卷二第64頁 謝幸容中國信託帳戶 他卷一第133反頁 19 102/12/6 鍾嘉男 USD 3,040.00 90,560 謝幸容 匯出匯款申請表、委託書 「鍾嘉男」之印文及署押各1枚 他卷二第65頁 謝幸容中國信託帳戶 他卷一第133反頁 20 102/12/20 鍾嘉男 USD 1,279.30 38,821 謝幸容 匯出匯款申請表、委託書 「鍾嘉男」之印文及署押各1枚 他卷二第66頁 謝幸容中國信託帳戶 他卷一第133反頁 21 102/12/20 鍾嘉男 USD 1,800.00 54,419 謝幸容 匯出匯款申請表、委託書 「鍾嘉男」之印文及署押各1枚 他卷二第67頁 謝幸容中國信託帳戶 他卷一第133反頁 22 102/12/27 鍾嘉男 USD 3,922.50 118,253 謝幸容 匯出匯款申請表、委託書 「鍾嘉男」之印文及署押各1枚 他卷二第68頁 謝幸容中國信託帳戶 他卷一第134頁 23 103/1/7 鍾嘉男 EUR 3,850.00 159,005 謝幸容 匯出匯款申請表、委託書、鍾嘉男身分證正反面影本 「鍾嘉男」之印文2枚、署押1枚 他卷二第69頁 謝幸容中國信託帳戶 他卷一第134頁 24 103/1/10 鍾嘉男 USD 3,133.00 95,310 謝幸容 匯出匯款申請表、委託書、鍾嘉男身分證正反面影本 「鍾嘉男」之印文及署押各1枚 他卷二第70頁 謝幸容中國信託帳戶 他卷一第134頁 25 103/1/14 鍾嘉男 USD 2,647.50 80,124 謝幸容 匯出匯款申請表、委託書 「鍾嘉男」之印文及署押各1枚 他卷二第71頁 謝幸容中國信託帳戶 他卷一第134頁 26 103/1/14 鍾嘉男 JPY 369,000.00 108,469 謝幸容 匯出匯款申請表、委託書 「鍾嘉男」之印文及署押各1枚 他卷二第72頁 謝幸容中國信託帳戶 他卷一第134頁 27 103/1/16 鍾嘉男 JPY 342,000.00 99,441 謝幸容 匯出匯款申請表、委託書 「鍾嘉男」之印文及署押各1枚 他卷二第73頁 謝幸容中國信託帳戶 他卷一第134反頁 28 103/1/17 鍾嘉男 USD 1,980.00 60,138 謝幸容 匯出匯款申請表、委託書 「鍾嘉男」之印文及署押各1枚 他卷二第74頁 謝幸容中國信託帳戶 他卷一第134反頁 29 103/1/17 鍾嘉男 GBP 2,790.00 138,103 謝幸容 匯出匯款申請表、委託書 「鍾嘉男」之印文及署押各1枚 他卷二第75頁 謝幸容中國信託帳戶 他卷一第134反頁 30 103/1/22 鍾嘉男 USD 6,060.00 183,512 謝幸容 匯出匯款申請表、委託書 「鍾嘉男」之印文及署押各1枚 他5959卷二第76頁 謝幸容中國信託帳戶 他卷一第134反頁 31 103/1/24 鍾嘉男 USD 4,222.02 128,237 謝幸容 匯出匯款申請表、委託書 「鍾嘉男」之印文及署押各1枚 他卷二第77頁 謝幸容中國信託帳戶 他卷一第134反頁 32 103/1/27 鍾嘉男 JPY 527,840.00 157,902 謝幸容 匯出匯款申請表、委託書 「鍾嘉男」之印文及署押各1枚 他卷二第78頁 謝幸容中國信託帳戶 他卷一第135頁 33 103/1/27 鍾嘉男 USD 7,680.00 233,511 謝幸容 匯出匯款申請表、委託書 「鍾嘉男」之印文及署押各1枚 他卷二第79頁 謝幸容中國信託帳戶 他卷一第135頁 34 103/1/28 鍾嘉男 JPY 97,450.00 29,521 謝幸容 匯出匯款申請表、委託書 「鍾嘉男」之印文及署押各1枚 他卷二第80頁   35 103/1/28 鍾嘉男 USD 10,000.00 304,800 謝幸容 匯出匯款申請表、委託書 「鍾嘉男」之印文及署押各1枚 他卷二第81頁   36 103/2/6 鍾嘉男 USD 8,694.22 264,065 謝幸容 匯出匯款申請表、委託書 「鍾嘉男」之印文及署押各1枚 他卷二第82頁 謝幸容中國信託帳戶 他卷一第135頁 37 103/2/14 鍾嘉男 USD 1,202.11 36,984  匯出匯款申請表 「鍾嘉男」之印文1枚 他卷二第83頁 謝幸容中國信託帳戶 他卷一第135頁 38 103/2/14 鍾嘉男 JPY 378,725.00 114,004  匯出匯款申請表 「鍾嘉男」之印文1枚 他卷二第84頁 謝幸容中國信託帳戶 他卷一第135頁 39 103/2/17 鍾嘉男 USD 2,219.00 67,691  匯出匯款申請表、 「鍾嘉男」之印文2枚 他卷二第85頁 謝幸容中國信託帳戶 他卷一第135反頁 40 103/2/17 鍾嘉男 USD 7,380.00 223,966  匯出匯款申請表 「鍾嘉男」之印文1枚 他卷二第86頁 謝幸容中國信託帳戶 他卷一第135反頁 41 103/2/20 鍾嘉男 USD 2,080.00 63,628  匯出匯款申請表 「鍾嘉男」之印文1枚 他卷二第87頁 謝幸容中國信託帳戶 他卷一第135反頁 42 103/2/20 鍾嘉男 USD 2,760.00 84,266  匯出匯款申請表 「鍾嘉男」之印文1枚 他卷二第88頁 謝幸容中國信託帳戶 他卷一第135反頁 43 103/2/20 鍾嘉男 USD 9,000.00 273,650  匯出匯款申請表 「鍾嘉男」之印文1枚 他卷二第89頁 謝幸容中國信託帳戶 他卷一第135反頁 44 103/4/8 鍾嘉男 USD 1,288.10 39,529 謝幸容 匯出匯款申請表、委託書、鍾嘉男身分證正反面影本 「鍾嘉男」之印文及署押各1枚 他卷二第90頁 謝幸容中國信託帳戶 他卷一第137頁 45 103/4/16 鍾嘉男 USD 3,198.00 97,080 謝幸容 匯出匯款申請表、委託書 「鍾嘉男」之印文及署押各1枚 他卷二第91頁 謝幸容中國信託帳戶 他卷一第137反頁 46 103/5/28 鍾嘉男 USD 5,000.00 151,350 謝幸容 匯出匯款申請表、委託書 「鍾嘉男」之印文及署押各1枚 他卷二第92頁 謝幸容中國信託帳戶 他卷一第138反頁 47 103/6/10 鍾嘉男 USD 3,444.00 103,975 謝幸容 匯出匯款申請表、委託書 「鍾嘉男」之印文及署押各1枚 他卷二第93頁 謝幸容中國信託帳戶 他卷一第139頁 48 103/6/10 鍾嘉男 USD 8,265.00 248,822 謝幸容 匯出匯款申請表、委託書 「鍾嘉男」之印文及署押各1枚 他卷二第94頁 謝幸容中國信託帳戶 他卷一第139頁 49 103/6/26 鍾嘉男 EUR 4,132.19 170,002 謝幸容 匯出匯款申請表、委託書、鍾嘉男身分證正反面影本 「鍾嘉男」之印文及署押各1枚 他卷二第95頁 謝幸容中國信託帳戶 他卷一第139反頁 50 103/6/26 鍾嘉男 EUR 1,370.00 56,697 謝幸容 匯出匯款申請表、委託書、鍾嘉男身分證正反面影本 「鍾嘉男」之印文及署押各1枚 他卷二第96頁 謝幸容中國信託帳戶 他卷一第139反頁 51 103/9/19 鍾嘉男 USD 1,400.00 42,913 謝幸容 匯出匯款申請表、委託書、鍾嘉男身分證正反面影本 「鍾嘉男」之印文2枚及署押1枚 他卷二第97頁 謝幸容中國信託帳戶 他卷一第141頁 52 103/9/19 鍾嘉男 USD 7,532.50 228,697 謝幸容 匯出匯款申請表、委託書 「鍾嘉男」之印文及署押各1枚 他卷二第98頁 謝幸容中國信託帳戶 他卷一第141頁 53 103/9/24 鍾嘉男 EUR 1,029.00 40,713 謝幸容 匯出匯款申請表、委託書、鍾嘉男身分證正反面影本 「鍾嘉男」之印文及署押各1枚 他卷二第99頁   54 103/10/1 鍾嘉男 EUR 690.00 27,189 謝幸容 匯出匯款申請表、委託書、鍾嘉男身分證正反面影本 「鍾嘉男」之印文及署押各1枚 他卷二第100頁   55 103/10/9 鍾嘉男 EUR 3,600.00 140,432 謝幸容 匯出匯款申請表、委託書、鍾嘉男身分證正反面影本 「鍾嘉男」之印文及署押各1枚 他卷二第101頁 謝幸容中國信託帳戶 他卷一第142頁 56 103/11/3 鍾嘉男 USD 6,000.00 183,680 謝幸容 匯出匯款申請表、委託書、鍾嘉男身分證正反面影本 「鍾嘉男」之印文2枚及署押1枚 他卷二第102頁 謝幸容中國信託帳戶 他卷一第142反頁 57 103/11/4 鍾嘉男 USD 639.86 20,045 謝幸容 匯出匯款申請表、委託書 「鍾嘉男」之印文及署押各1枚 他卷二第103頁 謝幸容中國信託帳戶 他卷一第142反頁 58 103/11/4 鍾嘉男 USD 1,985.02 61,132 謝幸容 匯出匯款申請表、委託書 「鍾嘉男」之印文及署押各1枚 他卷二第104頁 謝幸容中國信託帳戶 他卷一第142反頁 59 103/11/17 鍾嘉男 USD 11,370.00 349,786 謝幸容 匯出匯款申請表、委託書、鍾嘉男身分證正反面影本 「鍾嘉男」之印文及署押各1枚 他卷二第105頁 謝幸容中國信託帳戶 他卷一第143頁 60 103/12/11 鍾嘉男 USD 8,520.00 266,750 謝幸容 匯出匯款申請表、委託書 「鍾嘉男」之印文及署押各1枚 他卷二第106頁   61 104/1/14 鍾嘉男 USD 9,480.00 302,106 謝幸容 匯出匯款申請表、委託書 「鍾嘉男」之印文及署押各1枚 他卷二第107頁 謝幸容中國信託帳戶 他卷一第145頁 62 104/1/19 鍾嘉男 USD 1,475.00 47,044 謝幸容 匯出匯款申請表、委託書 「鍾嘉男」之印文及署押各1枚 他卷二第108頁 謝幸容中國信託帳戶 他卷一第145頁 63 104/1/28 鍾嘉男 USD 11,385.00 356,281 謝幸容 匯出匯款申請表、委託書、鍾嘉男身分證正反面影本 「鍾嘉男」之印文及署押各1枚 他卷二第109頁 謝幸容中國信託帳戶 他卷一第145反頁 64 104/2/6 鍾嘉男 EUR 1,200.00 43,952 謝幸容 匯出匯款申請表、委託書 「鍾嘉男」之印文及署押各1枚 他卷二第110頁 謝幸容中國信託帳戶 他卷一第145反頁 65 104/2/6 鍾嘉男 EUR 1,060.00 38,904 謝幸容 匯出匯款申請表、委託書 「鍾嘉男」之印文及署押各1枚 他卷二第111頁 謝幸容中國信託帳戶 他卷一第145反頁 66 104/2/25 鍾嘉男 EUR 11,855.00 426,213 謝幸容 匯出匯款申請表、委託書、鍾嘉男身分證正反面影本 「鍾嘉男」之印文及署押各1枚 他卷二第112頁 謝幸容中國信託帳戶 他卷一第146反頁 67 104/2/26 鍾嘉男 USD 5,890.00 185,917 謝幸容 匯出匯款申請表、委託書、鍾嘉男身分證正反面影本 「鍾嘉男」之印文及署押各1枚 他卷二第113頁 謝幸容中國信託帳戶 他卷一第146反頁 68 104/2/26 鍾嘉男 EUR 760.00 27,814 謝幸容 匯出匯款申請表、委託書 「鍾嘉男」之印文及署押各1枚 他卷二第114頁 謝幸容中國信託帳戶 他卷一第146反頁 69 104/3/9 鍾嘉男 USD 6,174.55 195,461 謝幸容 匯出匯款申請表、委託書、鍾嘉男身分證正面影本 「鍾嘉男」之印文及署押各1枚 他卷二第115頁 謝幸容中國信託帳戶 他卷一第147頁 70 104/3/9 鍾嘉男 EUR 2,600.15 89,893 謝幸容 匯出匯款申請表、委託書、鍾嘉男身分證反面影本 「鍾嘉男」之印文及署押各1枚 他卷二第116頁 謝幸容中國信託帳戶 他卷一第147頁 

附表三：黃奎欽、謝幸容所犯罪名
編號 犯罪事實 主文 1 即犯罪事實欄中附表一編號1 黃奎欽、謝幸容共同犯行使偽造私文書罪，各處有期徒刑貳月，如易科罰金，均以新臺幣壹仟元折算壹日。 2 即犯罪事實欄中附表一編號2 黃奎欽、謝幸容共同犯行使偽造私文書罪，各處有期徒刑貳月，如易科罰金，均以新臺幣壹仟元折算壹日。 3 即犯罪事實欄中附表一編號3 黃奎欽、謝幸容共同犯行使偽造私文書罪，各處有期徒刑貳月，如易科罰金，均以新臺幣壹仟元折算壹日。 4 即犯罪事實欄中附表一編號4 黃奎欽、謝幸容共同犯行使偽造私文書罪，各處有期徒刑肆月，如易科罰金，均以新臺幣壹仟元折算壹日。 5 即犯罪事實欄中附表一編號5 黃奎欽、謝幸容共同犯行使偽造私文書罪，各處有期徒刑參月，如易科罰金，均以新臺幣壹仟元折算壹日。 6 即犯罪事實欄即附表一編號6 黃奎欽、謝幸容共同犯戶籍法第75條第3項後段之罪，各處有期徒刑貳月，如易科罰金，均以新臺幣壹仟元折算壹日。 7 即犯罪事實欄中附表一編號7 黃奎欽、謝幸容共同犯行使偽造私文書罪，各處有期徒刑參月，如易科罰金，均以新臺幣壹仟元折算壹日。 8 即犯罪事實欄中附表一編號8 黃奎欽、謝幸容共同犯行使偽造私文書罪，各處有期徒刑參月，如易科罰金，均以新臺幣壹仟元折算壹日。 9 即犯罪事實欄中附表一編號9 黃奎欽、謝幸容共同犯行使偽造私文書罪，各處有期徒刑參月，如易科罰金，均以新臺幣壹仟元折算壹日。 10 即犯罪事實欄中附表一編號10 黃奎欽、謝幸容共同犯行使偽造私文書罪，各處有期徒刑貳月，如易科罰金，均以新臺幣壹仟元折算壹日。 11 即犯罪事實欄中附表一編號11 黃奎欽、謝幸容共同犯行使偽造私文書罪，各處有期徒刑貳月，如易科罰金，均以新臺幣壹仟元折算壹日。 12 即犯罪事實欄中附表一編號12 黃奎欽、謝幸容共同犯行使偽造私文書罪，各處有期徒刑肆月，如易科罰金，均以新臺幣壹仟元折算壹日。 13 即犯罪事實欄中附表一編號13 黃奎欽、謝幸容共同犯行使偽造私文書罪，各處有期徒刑參月，如易科罰金，均以新臺幣壹仟元折算壹日。 14 即犯罪事實欄中附表一編號14 黃奎欽、謝幸容共同犯行使偽造私文書罪，各處有期徒刑貳月，如易科罰金，均以新臺幣壹仟元折算壹日。 15 即犯罪事實欄中附表一編號15 黃奎欽、謝幸容共同犯行使偽造私文書罪，各處有期徒刑貳月，如易科罰金，均以新臺幣壹仟元折算壹日。 16 即犯罪事實欄中附表一編號16 黃奎欽、謝幸容共同犯行使偽造私文書罪，各處有期徒刑參月，如易科罰金，均以新臺幣壹仟元折算壹日。 17 即犯罪事實欄中附表一編號17 黃奎欽、謝幸容共同犯行使偽造私文書罪，各處有期徒刑貳月，如易科罰金，均以新臺幣壹仟元折算壹日。 18 即犯罪事實欄中附表一編號18 黃奎欽、謝幸容共同犯行使偽造私文書罪，各處有期徒刑貳月，如易科罰金，均以新臺幣壹仟元折算壹日。 19 即犯罪事實欄中附表一編號19 黃奎欽、謝幸容共同犯行使偽造私文書罪，各處有期徒刑貳月，如易科罰金，均以新臺幣壹仟元折算壹日。 20 即犯罪事實欄中附表一編號20 黃奎欽、謝幸容共同犯行使偽造私文書罪，各處有期徒刑貳月，如易科罰金，均以新臺幣壹仟元折算壹日。 21 即犯罪事實欄中附表一編號21 黃奎欽、謝幸容共同犯行使偽造私文書罪，各處有期徒刑貳月，如易科罰金，均以新臺幣壹仟元折算壹日。 22 即犯罪事實欄中附表一編號22 黃奎欽、謝幸容共同犯行使偽造私文書罪，各處有期徒刑貳月，如易科罰金，均以新臺幣壹仟元折算壹日。 23 即犯罪事實欄中附表一編號23 黃奎欽、謝幸容共同犯行使偽造私文書罪，各處有期徒刑肆月，如易科罰金，均以新臺幣壹仟元折算壹日。 24 即犯罪事實欄中附表一編號24 黃奎欽、謝幸容共同犯行使偽造私文書罪，各處有期徒刑參月，如易科罰金，均以新臺幣壹仟元折算壹日。 25 即犯罪事實欄中附表一編號25 黃奎欽、謝幸容共同犯行使偽造私文書罪，各處有期徒刑參月，如易科罰金，均以新臺幣壹仟元折算壹日。 26 即犯罪事實欄中附表一編號26 黃奎欽、謝幸容共同犯行使偽造私文書罪，各處有期徒刑肆月，如易科罰金，均以新臺幣壹仟元折算壹日。 27 即犯罪事實欄中附表一編號27 黃奎欽、謝幸容共同犯行使偽造私文書罪，各處有期徒刑參月，如易科罰金，均以新臺幣壹仟元折算壹日。 28 即犯罪事實欄中附表一編號28 黃奎欽、謝幸容共同犯行使偽造私文書罪，各處有期徒刑貳月，如易科罰金，均以新臺幣壹仟元折算壹日。 29 即犯罪事實欄中附表一編號29 黃奎欽、謝幸容共同犯行使偽造私文書罪，各處有期徒刑貳月，如易科罰金，均以新臺幣壹仟元折算壹日。 30 即犯罪事實欄中附表一編號30 黃奎欽、謝幸容共同犯行使偽造私文書罪，各處有期徒刑貳月，如易科罰金，均以新臺幣壹仟元折算壹日。 31 即犯罪事實欄中附表一編號31 黃奎欽、謝幸容共同犯行使偽造私文書罪，各處有期徒刑參月，如易科罰金，均以新臺幣壹仟元折算壹日。 32 即犯罪事實欄中附表二編號1 黃奎欽、謝幸容共同犯行使偽造私文書罪，各處有期徒刑貳月，如易科罰金，均以新臺幣壹仟元折算壹日。 33 即犯罪事實欄中附表二編號2 黃奎欽、謝幸容共同犯行使偽造私文書罪，各處有期徒刑貳月，如易科罰金，均以新臺幣壹仟元折算壹日。 34 即犯罪事實欄中附表二編號3 黃奎欽、謝幸容共同犯行使偽造私文書罪，各處有期徒刑貳月，如易科罰金，均以新臺幣壹仟元折算壹日。 35 即犯罪事實欄中附表二編號4 黃奎欽、謝幸容共同犯行使偽造私文書罪，各處有期徒刑貳月，如易科罰金，均以新臺幣壹仟元折算壹日。 36 即犯罪事實欄中附表二編號5&6 黃奎欽、謝幸容共同犯行使偽造私文書罪，各處有期徒刑貳月，如易科罰金，均以新臺幣壹仟元折算壹日。 37 即犯罪事實欄中附表二編號7 黃奎欽、謝幸容共同犯行使偽造私文書罪，各處有期徒刑貳月，如易科罰金，均以新臺幣壹仟元折算壹日。 38 即犯罪事實欄中附表二編號8 黃奎欽、謝幸容共同犯行使偽造私文書罪，各處有期徒刑貳月，如易科罰金，均以新臺幣壹仟元折算壹日。 39 即犯罪事實欄中附表二編號9 黃奎欽、謝幸容共同犯行使偽造私文書罪，各處有期徒刑貳月，如易科罰金，均以新臺幣壹仟元折算壹日。 40 即犯罪事實欄中附表二編號10 黃奎欽、謝幸容共同犯行使偽造私文書罪，各處有期徒刑貳月，如易科罰金，均以新臺幣壹仟元折算壹日。 41 即犯罪事實欄中附表二編號11 黃奎欽、謝幸容共同犯行使偽造私文書罪，各處有期徒刑貳月，如易科罰金，均以新臺幣壹仟元折算壹日。 42 即犯罪事實欄中附表二編號12&13 黃奎欽、謝幸容共同犯行使偽造私文書罪，各處有期徒刑貳月，如易科罰金，均以新臺幣壹仟元折算壹日。 43 即犯罪事實欄中附表二編號14 黃奎欽、謝幸容共同犯行使偽造私文書罪，各處有期徒刑貳月，如易科罰金，均以新臺幣壹仟元折算壹日。 44 即犯罪事實欄中附表二編號15 黃奎欽、謝幸容共同犯行使偽造私文書罪，各處有期徒刑貳月，如易科罰金，均以新臺幣壹仟元折算壹日。 45 即犯罪事實欄中附表二編號16 黃奎欽、謝幸容共同犯行使偽造私文書罪，各處有期徒刑貳月，如易科罰金，均以新臺幣壹仟元折算壹日。 46 即犯罪事實欄中附表二編號17&18 黃奎欽、謝幸容共同犯行使偽造私文書罪，各處有期徒刑貳月，如易科罰金，均以新臺幣壹仟元折算壹日。 47 即犯罪事實欄中附表二編號19 黃奎欽、謝幸容共同犯行使偽造私文書罪，各處有期徒刑貳月，如易科罰金，均以新臺幣壹仟元折算壹日。 48 即犯罪事實欄中附表二編號20&21 黃奎欽、謝幸容共同犯行使偽造私文書罪，各處有期徒刑貳月，如易科罰金，均以新臺幣壹仟元折算壹日。 49 即犯罪事實欄中附表二編號22 黃奎欽、謝幸容共同犯行使偽造私文書罪，各處有期徒刑貳月，如易科罰金，均以新臺幣壹仟元折算壹日。 50 即犯罪事實欄中附表二編號23 黃奎欽、謝幸容共同犯行使偽造私文書罪，各處有期徒刑貳月，如易科罰金，均以新臺幣壹仟元折算壹日。 51 即犯罪事實欄中附表二編號24 黃奎欽、謝幸容共同犯行使偽造私文書罪，各處有期徒刑貳月，如易科罰金，均以新臺幣壹仟元折算壹日。 52 即犯罪事實欄中附表二編號25&26 黃奎欽、謝幸容共同犯行使偽造私文書罪，各處有期徒刑貳月，如易科罰金，均以新臺幣壹仟元折算壹日。 53 即犯罪事實欄中附表二編號27 黃奎欽、謝幸容共同犯行使偽造私文書罪，各處有期徒刑貳月，如易科罰金，均以新臺幣壹仟元折算壹日。 54 即犯罪事實欄中附表二編號28&29 黃奎欽、謝幸容共同犯行使偽造私文書罪，各處有期徒刑貳月，如易科罰金，均以新臺幣壹仟元折算壹日。 55 即犯罪事實欄中附表二編號30 黃奎欽、謝幸容共同犯行使偽造私文書罪，各處有期徒刑貳月，如易科罰金，均以新臺幣壹仟元折算壹日。 56 即犯罪事實欄中附表二編號31 黃奎欽、謝幸容共同犯行使偽造私文書罪，各處有期徒刑貳月，如易科罰金，均以新臺幣壹仟元折算壹日。 57 即犯罪事實欄中附表二編號32&33 黃奎欽、謝幸容共同犯行使偽造私文書罪，各處有期徒刑貳月，如易科罰金，均以新臺幣壹仟元折算壹日。 58 即犯罪事實欄中附表二編號34&35 黃奎欽、謝幸容共同犯行使偽造私文書罪，各處有期徒刑貳月，如易科罰金，均以新臺幣壹仟元折算壹日。 59 即犯罪事實欄中附表二編號36 黃奎欽、謝幸容共同犯行使偽造私文書罪，各處有期徒刑貳月，如易科罰金，均以新臺幣壹仟元折算壹日。 60 即犯罪事實欄中附表二編號37&38 黃奎欽、謝幸容共同犯行使偽造私文書罪，各處有期徒刑貳月，如易科罰金，均以新臺幣壹仟元折算壹日。 61 即犯罪事實欄中附表二編號39&40 黃奎欽、謝幸容共同犯行使偽造私文書罪，各處有期徒刑貳月，如易科罰金，均以新臺幣壹仟元折算壹日。 62 即犯罪事實欄中附表二編號41&42&43 黃奎欽、謝幸容共同犯行使偽造私文書罪，各處有期徒刑貳月，如易科罰金，均以新臺幣壹仟元折算壹日。 63 即犯罪事實欄中附表二編號44 黃奎欽、謝幸容共同犯行使偽造私文書罪，各處有期徒刑貳月，如易科罰金，均以新臺幣壹仟元折算壹日。 64 即犯罪事實欄中附表二編號45 黃奎欽、謝幸容共同犯行使偽造私文書罪，各處有期徒刑貳月，如易科罰金，均以新臺幣壹仟元折算壹日。 65 即犯罪事實欄中附表二編號46 黃奎欽、謝幸容共同犯行使偽造私文書罪，各處有期徒刑貳月，如易科罰金，均以新臺幣壹仟元折算壹日。 66 即犯罪事實欄中附表二編號47&48 黃奎欽、謝幸容共同犯行使偽造私文書罪，各處有期徒刑貳月，如易科罰金，均以新臺幣壹仟元折算壹日。 67 即犯罪事實欄中附表二編號49&50 黃奎欽、謝幸容共同犯行使偽造私文書罪，各處有期徒刑貳月，如易科罰金，均以新臺幣壹仟元折算壹日。 68 即犯罪事實欄中附表二編號51&52 黃奎欽、謝幸容共同犯行使偽造私文書罪，各處有期徒刑貳月，如易科罰金，均以新臺幣壹仟元折算壹日。 69 即犯罪事實欄中附表二編號53 黃奎欽、謝幸容共同犯行使偽造私文書罪，各處有期徒刑貳月，如易科罰金，均以新臺幣壹仟元折算壹日。 70 即犯罪事實欄中附表二編號54 黃奎欽、謝幸容共同犯行使偽造私文書罪，各處有期徒刑貳月，如易科罰金，均以新臺幣壹仟元折算壹日。 71 即犯罪事實欄中附表二編號55 黃奎欽、謝幸容共同犯行使偽造私文書罪，各處有期徒刑貳月，如易科罰金，均以新臺幣壹仟元折算壹日。 72 即犯罪事實欄中附表二編號56 黃奎欽、謝幸容共同犯行使偽造私文書罪，各處有期徒刑貳月，如易科罰金，均以新臺幣壹仟元折算壹日。 73 即犯罪事實欄中附表二編號57&58 黃奎欽、謝幸容共同犯行使偽造私文書罪，各處有期徒刑貳月，如易科罰金，均以新臺幣壹仟元折算壹日。 74 即犯罪事實欄中附表二編號59 黃奎欽、謝幸容共同犯行使偽造私文書罪，各處有期徒刑貳月，如易科罰金，均以新臺幣壹仟元折算壹日。 75 即犯罪事實欄中附表二編號60 黃奎欽、謝幸容共同犯行使偽造私文書罪，各處有期徒刑貳月，如易科罰金，均以新臺幣壹仟元折算壹日。 76 即犯罪事實欄中附表二編號61 黃奎欽、謝幸容共同犯行使偽造私文書罪，各處有期徒刑貳月，如易科罰金，均以新臺幣壹仟元折算壹日。 77 即犯罪事實欄中附表二編號62 黃奎欽、謝幸容共同犯行使偽造私文書罪，各處有期徒刑貳月，如易科罰金，均以新臺幣壹仟元折算壹日。 78 即犯罪事實欄中附表二編號63 黃奎欽、謝幸容共同犯行使偽造私文書罪，各處有期徒刑貳月，如易科罰金，均以新臺幣壹仟元折算壹日。 79 即犯罪事實欄中附表二編號64&65 黃奎欽、謝幸容共同犯行使偽造私文書罪，各處有期徒刑貳月，如易科罰金，均以新臺幣壹仟元折算壹日。 80 即犯罪事實欄中附表二編號66 黃奎欽、謝幸容共同犯行使偽造私文書罪，各處有期徒刑貳月，如易科罰金，均以新臺幣壹仟元折算壹日。 81 即犯罪事實欄中附表二編號67&68 黃奎欽、謝幸容共同犯行使偽造私文書罪，各處有期徒刑貳月，如易科罰金，均以新臺幣壹仟元折算壹日。 82 即犯罪事實欄中附表二編號69 黃奎欽、謝幸容共同犯行使偽造私文書罪，各處有期徒刑貳月，如易科罰金，均以新臺幣壹仟元折算壹日。 83 即犯罪事實欄中附表二編號70 黃奎欽、謝幸容共同犯行使偽造私文書罪，各處有期徒刑貳月，如易科罰金，均以新臺幣壹仟元折算壹日。 

附表四：
與附表一對照 實際進口人 認定依據 證據資料 即附表一編號1 杰霓公司 1.附表一編號1-1至1-4項目貨物之商業發票，購買人雖寫鍾嘉男，但地址寫台北市○○○路000號3樓即杰霓公司地址 2.附表一編號1-1至1-6項目貨物通關後均指定送貨給杰霓公司 商業發票、貨運單（訴卷三第8頁、他卷二第33頁） 即附表一編號2 杰霓公司 附表一編號2所示貨物通關後係指送給杰霓公司。 貨運單（他卷第34頁） 即附表一編號3 杰霓公司 附表一編號3所示貨物之商業發票接收公司地址寫台北市○○區○○○路000號3樓 商業發票（訴卷三第22頁） 即附表一編號4 杰霓公司 附表一編號4所示貨物，經關務署向HAMANN公司查證後，該公司提供之存檔發票交易對象記載為杰霓公司（地址為內湖區行善路，惟當時捷倪公司未設立登記，故應為杰霓公司） 存檔發票、商工登記資料（訴卷二第219-222、229-232頁、他卷一第173頁） 即附表一編號5 杰霓公司 附表一編號5-1至5-2項目所示貨物，經關務署向HRE公司查證後，該公司交易對象為杰霓公司（與黃奎章於偵查中證述：杰倪公司有代理HRE公司之貨物相符） HRE公司提供之發票（訴卷三第438頁） 即附表一編號6 杰霓公司 附表一編號6所示貨物，商業發票雖記載訂購人為鍾嘉男，然地址均載明台北市○○區○○○路000號3樓即杰霓公司地址 商業發票（訴卷三第44-45頁、他卷二第35頁） 即附表一編號7 杰霓公司 ⒈附表一編號7-1至7-3所示項目貨物，經關務署向HRE公司查證後，該公司交易對象為杰霓公司 ⒉附表一編號7-4至7-15所示項目貨物，經KURE公司提供存檔發票，訂購人雖均寫鍾嘉男，然地址均載台北市○○區○○○路000號3樓之杰霓公司址 ⒊附表一編號7-16至7-17所示項目貨物，經LEXANI公司確認，交易對象均為JENNYMOTORS即杰霓公司 HRE公司提供之發票（訴卷三第314頁）、KURE公司提供之發票（訴卷三第281頁）、駐洛杉磯辦事處經濟組函（訴卷三第275頁） 即附表一編號8 杰霓公司 附表一編號8-1至8-6所示項目貨物，經關務署向HRE公司查證後，該公司所交易對象為杰霓公司 HRE公司提供之發票（訴卷三第450頁） 即附表一編號9 杰霓公司 附表一編號9-1至9-2所示項目，經關務署向HRE公司查證後，該公司交易對象為杰霓公司 HRE公司提供之發票（訴卷三第334頁） 即附表一編號10 杰霓公司 附表一編號10之航空運單，所載貨主為鍾嘉男，然地址卻載新北市○○區○○街00號，與附表一編號12（為HRE公司與杰霓公司之交易）之航空運單所載帳寄地址新北市○○區○○街00號相同，足認杰霓公司方為實際貨主 航空運單（訴卷三第73、84頁） 即附表一編號11 杰霓公司 附表一編號11之航空運單，所載貨主為鍾嘉男，然帳寄地址卻寫新北市○○區○○街00號，與附表一編號12（為HRE公司與杰霓公司之交易）之航空運單所載帳寄地址新北市○○區○○街00號（且黃奎欽與謝幸容之戶籍地址均曾設在新北市○○區○○街000號2樓）相同，足認杰霓公司方為實際貨主 航空運單、訊問筆錄（訴卷三第78、84頁、他卷一第20頁） 即附表一編號12 捷倪公司 附表一編號12所示貨物，經關務署向HRE公司查證後，該公司所交易對象為捷倪公司 HRE公司提供之發票（訴卷三第342頁） 即附表一編號13 杰霓公司 ⒈附表一編號13-1至13-2所示項目貨物，經關務署向HRE公司查證後，該公司所交易對象是杰霓公司 ⒉附表一編號13-6至13-8所示項目貨物，經KURE公司提供存檔發票，訂購人雖均寫鍾嘉男，然地址均載台北市○○區○○○路000號3樓之杰霓公司址 ⒊附表一編號13-9至13-10所示項目貨物，經SUPREMEPOWER公司提供之發票，客人雖寫鍾嘉男，但地址寫新北市○○區○○街00號，與附表一編號12之航空運單帳寄地址相符 HRE公司提供之發票（訴卷三第348頁）、KURE公司提供之發票（訴卷三第283頁）、SUPREMEPOWER公司提供之發票（訴卷三第301頁） 即附表一編號14 杰霓公司 附表一編號14之航空運單，所載貨主為鍾嘉男，然地址卻寫新北市○○區○○街00號，與附表一編號12（為HRE公司與杰霓公司之交易）之航空運單所載帳寄地址新北市○○區○○街00號相同，足認杰霓公司方為實際貨主 航空運單（訴卷三第84、101頁） 即附表一編號15 杰霓公司 附表一編號15貨物之航空運單或商業發票，貨主雖載鍾嘉男，但地址均載新北市○○區○○街00號，與附表一編號12之航空運單帳寄地址相同 航空運單、商業發票（訴卷三第84、106、109頁） 即附表一編號16 杰霓公司 附表一編號16-2至16-5所示項目貨物經關務署向HRE公司查證後，該公司所交易對象為杰霓公司 HRE公司提供之發票（訴卷三第356頁） 即附表一編號17 杰霓公司 附表一編號17所示貨物之航空運單所載貨主為鍾嘉男，然地址卻載新北市○○區○○街00號，與附表一編號12之航空運單帳寄地址相同 航空運單（訴卷三84、116頁） 即附表一編號18 杰霓公司 附表一編號18所示貨物之航空運單、商業發票所載貨主為鍾嘉男，然地址卻載新北市○○區○○街00號，與附表一編號12之航空運單帳寄地址相同 航空運單（訴卷三84、121頁） 即附表一編號19 杰霓公司 附表一編號19所示貨物之航空運單所載貨主為鍾嘉男，然帳寄地址卻載新北市○○區○○街00號，與附表一編號12之航空運單帳寄地址相同 航空運單（訴卷三84、127頁） 即附表一編號20 杰霓公司 附表一編號20所示貨物之航空運單、商業發票所載貨主為鍾嘉男，然地址及帳寄地址均載新北市○○區○○街00號，與附表一編號12之航空運單帳寄地址相同 航空運單、商業發票（訴卷三84、134、137頁） 即附表一編號21 杰霓公司 附表一編號21所示貨物之航空運單所載貨主為鍾嘉男，然地址載新北市○○區○○街00號，與附表一編號12之航空運單帳寄地址相同 航空運單（訴卷三第84、142頁） 即附表一編號22 捷倪公司 附表一編號22所示貨物之航空運單記載聯絡人為謝幸容，且斯時捷倪公司已成立，故應實際貨主應為捷倪公司 航空運單、公司設立登記表（訴卷三第146頁、訴卷二第51-52頁） 即附表一編號23 杰霓公司 附表一編號23所示貨物經關務署向HRE公司查證後，該公司提出發票，交易對象為杰霓公司 HRE公司提供之發票（訴卷三第372頁） 即附表一編號24 杰霓公司 附表一編號24所示貨物經關務署向HRE公司查證後，該公司提出發票，交易對象為杰霓公司 HRE公司提供之發票（訴卷三第384頁） 即附表一編號25 捷倪公司 附表一編號25-1至25-6所示貨物經關務署向HRE公司查證後，該公司提出發票，交易對象為捷倪公司 HRE公司提供之發票（訴卷三第400、412頁） 即附表一編號26 捷倪公司 ⒈附表一編號26-1至26-4所示項目貨物，經關務署向HRE公司查證後，該公司提出發票，交易對象為捷倪公司 ⒉附表一編號26-5所示項目貨物，KURE公司表示#7342商業發票非其簽發，足認交易對象非鍾嘉男 HRE公司提供之發票、駐洛杉磯辦事處經濟組函（訴卷三第430、275-276頁） 即附表一編號27 杰霓公司 附表一編號27-1至27-2所示項目貨物，經關務署向TIRE公司查詢後，該公司回覆之商業發票，交易對象為杰霓公司 TIRE公司提供之發票及EMAIL回函（訴卷二第289、293頁） 即附表一編號28 杰霓公司 附表一編號28所示貨物，經關務署向J&J公司查詢後，該公司所回覆之商業發票，交易對象為杰霓公司 J&J公司提供之發票（訴卷三第277-279頁） 即附表一編號29 捷倪公司 附表一編號29所示貨物，航空運單上記載貨與帳單都送內湖區行善路48巷56號1樓，且所報關用發票EMAIL聯絡人為捷倪公司 航空運單、商業發票（訴卷三第193、196頁） 即附表一編號30 杰霓公司 附表一編號30所示貨物，經關務署向Lexani公司查詢後，該公司所回覆交易對象為杰霓公司 駐洛杉磯辦事處經濟組函（訴卷三第275-276頁） 即附表一編號31 杰霓公司 附表一編號30所示貨物，經關務署向TIRE公司查詢後，該公司所回覆之發票，交易對象記載為杰霓公司 TIRE公司提供之發票（訴卷三第289頁） 

附錄本案論罪科刑法條全文：
刑法第210條
偽造、變造私文書，足以生損害於公眾或他人者，處 5 年以下
有期徒刑。
刑法第216條
行使第210條至第215條之文書者，依偽造、變造文書或登載不實
事項或使登載不實事項之規定處斷。
戶籍法第75條
意圖供冒用身分使用，而偽造、變造國民身分證，足以生損害於
公眾或他人者，處五年以下有期徒刑、拘役或科或併科新臺幣五
十萬元以下罰金。
行使前項偽造、變造之國民身分證者，亦同。
將國民身分證交付他人，以供冒名使用，或冒用身分而使用他人
交付或遺失之國民身分證，足以生損害於公眾或他人者，處三年
以下有期徒刑、拘役或科或併科新臺幣三十萬元以下罰金。